臺灣高等法院高雄分院刑事判決　　 99年度上更(一)字第227號
上　訴　人
即　被　告　林沆瑋
選任辯護人　林復華律師
上列上訴人因違反毒品危害防制條例案件，不服臺灣高雄地方法
院98年度訴字第1150號中華民國99年4 月27日第一審判決（起訴
案號：臺灣高雄地方法院檢察署97年度偵字第4134、4461、5569
號），提起上訴，判決後經最高法院發回，本院更為判決如下：
    主  文
原判決有罪部分撤銷。
林沆瑋共同犯附表一編號1 、2 所示販賣第一級毒品罪，共貳罪
，分別處如附表一編號1 、2 所示之刑；又犯附表一編號3 所示
販賣第一級毒品罪，處如附表一編號3 所示之刑；應執行有期徒
刑拾捌年陸月，扣案如附表二編號1、5至9所示之第一、二級毒
品及含有第一、二級毒品殘渣無法析離之物，均沒收銷燬之；扣
案如附表二編號2至4、10至12所示之物，均沒收；未扣案之販毒
所得新臺幣壹萬壹仟元，其中新台幣貳仟元，與郭家豪連帶沒收
，如全部或一部不能沒收時，以其與郭家豪之財產連帶抵償之；
其餘新台幣玖仟元沒收，如全部或一部不能沒收時，以其財產抵
償之。
被訴販賣第一級毒品予陳嘉政2次（即起訴書犯罪事實欄一之(一)
所示單獨販毒第一級毒品予陳嘉政3次之其中2次）部分，及販賣
第一級毒品予李維明3 次（即起訴書犯罪事實欄一之(三)）部分，
均無罪。
    事  實
一、林沆瑋明知海洛因與甲基安非他命分別係毒品危害防制條例
    第2條第2項第1、2款所列管之第一、二級毒品，不得販賣及
    持有，竟各基於販賣第一級毒品海洛因與第二級毒品甲基安
    非他命以營利之犯意，以其高雄縣大寮鄉○○路142號2樓住
    處（下稱大寮內厝路林沆瑋住處），及以其不知情之女友蔡
    沛嘉名義租賃之高雄縣仁武鄉○○街66之3 號4 樓租屋處（
    下稱仁武大昌街林沆瑋租處），作為販賣毒品之據點，分別
    為下列販賣第一、二級毒品之行為：
  (一)於民國（下同）96年6 月間起至同年8 月14日23時止，陳嘉
    政（施用第一級毒品海洛因犯行，已經原審裁處觀察勒戒、
    強制戒治等處分執行完畢後，經檢察官為不起訴處分確定）
    以其住家電話「00-0000000」號，先後分別撥打至林沆瑋所
    使用之門號「0000000000、0000000000」號行動電話，向林
    沆瑋洽購新臺幣（下同）1,000 元之毒品海洛因，約定在大
    寮內厝路林沆瑋住處交易，陳嘉政依約到場後，林沆瑋即透
    過與其有販賣第一級毒品海洛因犯意聯絡之郭家豪（已另案
    經原審改依轉讓第一級毒品判處罪刑，經本院駁回上訴確定
    ），將價值1,000 元之第一級毒品海洛因1 包，交付與陳嘉
    政，事後陳嘉政再將買毒款1,000 元交予林沆瑋，完成毒品
    買賣交易，林沆瑋與郭家豪以上開方式，共同販賣第一級毒
    品海洛因予陳嘉政共2 次，牟取販毒所得合計2,000 元（未
    扣案）（以上販毒行為詳如附表一編號1 、2 所示）。
  (二)另於97年1月15日20時許，林智偉（施用第一、二級毒品犯
    行，已經軍事法院裁處觀察勒戒處分執行完畢後，經判定無
    繼續施用傾向，並經軍事檢察官為不起訴處分確定）親赴上
    揭仁武大昌街林沆瑋租處，向林沆瑋同時購買7,000 元之海
    洛因及2,000 元之甲基安非他命，由林沆瑋親自將重量約1/
    4 錢之第一級品海洛因3 包及第二級毒品甲基安非他命2 包
    交付予林智偉，林智偉並當場交付買毒款9,000 元予林沆瑋
    ，完成毒品買賣交易1 次，共牟取販毒所得合計9,000 元（
    未扣案）（以上販毒行為詳如附表一編號3 所示）。
二、警察先於96年7 、8 月間，因查獲其他施用毒品犯罪嫌疑人
    ，而得悉林沆瑋及郭家豪在上揭大寮內厝路林沆瑋住處涉嫌
    販毒，經前往調查蒐證，向原審聲請獲准核發搜索票，而持
    搜索票分別於下列時、地搜索：
  (一)於96年8月21日13時50分許，在高雄縣大寮鄉○○路142號「
    鳳寶大樓」中庭，先查獲郭家豪，並在其身上搜獲扣得郭家
    豪所有但與林沆瑋上開販毒犯行無關之如附表三編號1所示
    第一級毒品海洛因2包（驗後淨重分別為，鑑別條碼0000000
    00-0號：0.062公克、鑑別條碼000000000-0號：0.056公克
    ，已經檢察官以違禁物，單獨向原審法院聲請經裁定沒收銷
    燬在案）及現金400 元。
  (二)旋於同日14時03分許，在上開大寮內厝路林沆瑋住處，林沆
    瑋所使用之房間內，搜索扣得林沆瑋所有供上開一之(一)販毒
    犯行所用剩餘之毒品如附表二編號1 第一級毒品海洛因4 包
    （驗後淨重分別為，鑑別條碼000000000-0 號：0.003 公克
    、鑑別條碼00000000 0-0號：0.006 公克、鑑別條碼
    000000000-0 號：1.436 公克、鑑別條碼000000000-0 號：
    1.421 公克）、編號2 行動電話機2 具（門號為0000000000
    、0000000000之SIM 卡各1 枚，非登記在被告名下，SIM 卡
    部分無證據證明係被告所有）、編號3 帳冊2 本及編號4 預
    備供上開販毒犯行使用之空夾鏈袋485 個。同時於上開房間
    內扣得與林沆瑋上開販毒犯行無關之如附表三編號2 所示之
    無海洛因成分之白色粉末1 包（驗後淨重為，鑑別條碼
    000000000-00號：14 .002 公克）、編號3 所示之行動電話
    機4 具（門號為000000 0000 、0000000000、0000000000之
    SIM 卡各1 枚，其中1 具未插SIM 卡）、編號4 現金共
    73,187元及保險箱1 只（置於房間桌上之現金2,350 元及置
    於保險箱內之現金70,837元）。
  (三)再於同日15時05分許，在郭家豪承租之高雄縣大寮鄉○○路
    564 巷23號租屋處，搜索扣得與林沆瑋上開販毒犯行無關之
    如附表三編號5 第一級毒品海洛因3 包（驗後淨重分別為，
    鑑別條碼000000000-0 號：1.568 公克、鑑別條碼00000000
    0-0 號：2.103 公克、鑑別條碼000000000-0 號：0.874 公
    克，已經檢察官以違禁物，單獨向原審法院聲請經裁定沒收
    銷燬在案）、編號6 含有第一級毒品海洛因及第二級毒品甲
    基安非他命等殘渣之電子磅秤3 台、編號7 未使用過之空夾
    鏈袋75個。
三、另警察於97年1月16日凌晨50分許，在高雄縣大寮鄉○○路
    281號「好家園超商」前，發現林智偉行跡可疑，盤查發現
    林智偉將甫於上開一之(二)時、地，向林沆瑋購買施用剩餘如
    附表三編號8第一級毒品海洛因3包（驗後淨重0.4642公克）
    及第二級毒品甲基安非他命2 包（驗後淨重0.1774公克），
    收藏於上開超商店內貨架上，而加予扣押（已經軍事檢察官
    以違禁物，單獨向軍事法院聲請經裁定沒收銷燬在案），經
    林智偉供出毒品來源係向林沆瑋購買，經警察向原審聲請獲
    准核發搜索票，於97年1 月31日14時許，持搜索票前往林沆
    瑋以蔡沛嘉名義承租之上揭仁武大昌街租處，搜索扣得林沆
    瑋所有供上開一之(二)販毒犯行所用之如附表二編號5 第一級
    毒品海洛因16包（合計驗後淨重6.94公克）、編號6 第二級
    毒品甲基安非他命5 包（合計驗後淨重0.778 公克）、編號
    7 含第一級毒品海洛因殘渣無法析離之電子磅砰1 台、編號
    8 含第一級毒品海洛因殘渣無法析離之分裝杓5 支、編號9
    含第二級毒品甲基安非他命殘渣無法析離之殘渣袋9 個、編
    號10帳冊3 本、編號11封箴機1 台、編號12預備供上開販毒
    犯行所用之空夾鏈袋6 包（內有00型號之小夾鏈袋共581 個
    ）。同時在上開林沆瑋租處扣得林沆瑋所有但與上開販毒犯
    行無關之如附表三編號9 行動電話機1 具（未插有SIM 卡）
    、編號10玻璃吸管2 支及編號11現金7,700 元。
四、案經高雄縣政府警察局移送臺灣高雄地方法院檢察署檢察官
    ，及臺灣高雄地方法院檢察署檢察官自動檢舉偵查起訴。
    理  由
甲、有罪部分
壹、程序方面（證據能力之審查）
一、證人郭家豪、陳嘉政、林進可、林智偉（於97年1 月22日及
    97年1 月28日）等人，於警詢之陳述，有證據能力：
  (一)按被告以外之人於審判外之言詞或書面陳述，除法律有規定
    者外，不得作為證據，刑事訴訟法第159 條第1 項固有明文
    。惟按被告以外之人於檢察事務官、司法警察官或司法警察
    調查中所為之陳述，與審判中不符時，其先前之陳述具有較
    可信之特別情況，且為證明犯罪事實存否所必要者，得為證
    據，刑事訴訟法第159 條之2 亦定有明文。又被告以外之人
    於審判中有「1.死亡者。2.身心障礙致記憶喪失或無法陳述
    者。3.滯留國外或所在不明而無法傳喚或傳喚不到者。4.到
    庭後無正當理由拒絕陳述者。」等情形之一者，其於檢察事
    務官、司法警察官或司法警察調查中所為之陳述，經證明具
    有可信之特別情況，且為證明犯罪事實之存否所必要者，得
    為證據，刑事訴訟法第159 條之3 定有明文。
  (二)查本件證人郭家豪於警詢時證稱「在大寮內厝路被告住處被
    告使用之房間查獲扣案之毒品及其他物品，均係被告所有」
    之部分，嗣於原審及本院審理中，已改稱「上開扣案物品，
    非被告所有，亦不知係何人所有」等語：證人陳嘉政於警詢
    所證稱「有使用家中電話，打至扣案如附表二編號2 所示被
    告持用之行動電話，洽購毒品海洛因，至大寮內厝路被告住
    處進行毒品交易時，有2 次係被告經由郭家豪交付毒品」等
    語，嗣於本院審理中，則否認有上開情事；證人林進可於警
    詢時證稱「大寮內厝路被告住處，有2 房間係被告使用，郭
    家豪未同住」，惟於本院審理中則改稱「上開房間係被告與
    郭家豪共同使用」等語，上開郭家豪、陳嘉政、林進可等證
    人於警詢中之陳述，顯與事後在原審或本院審理中所為之陳
    述不符，本院參酌上開郭家豪、陳嘉政、林進可等證人於警
    詢之陳述，距案發之時間較接近，其等對案發經過之記憶應
    較為清晰，且尚無充裕時間供其等深思、權衡其陳述之利害
    關係，無暇供其捏編掩飾或偏頗迴護被告，又依警詢筆錄記
    載內容，係採取一問一答方式，其等於接受警察調查詢問當
    時，並未直接面對被告，故上開證人之心理壓力較小，且因
    無人情壓力之虞，其等之陳述，自較無機會受到不當之汙染
    或外界之干擾，虛偽陳述之可能性偏低，可信之程度顯較高
    ，又上開3 位證人於分別於原審或本院審理作證時，均未曾
    表示或主張於警詢時有受警察施以強暴、脅迫或其他不正方
    法取供之情事，致渠於警詢中所為之陳述，有出於其等非任
    意性陳述之情形，而證人林進可於警詢中陳稱郭家豪未與被
    告同住於大寮內厝路住處被警搜索之房間，核與郭家豪有另
    行在高雄縣大寮鄉○○路564 巷23號租屋使用之客觀事實不
    相符，顯見證人林進可警詢之陳述，較為可信，依上揭3 位
    證人於警詢陳述時之各種外部環境及內部主觀情境觀之，足
    認確實已具有「較可信之特別情況」，而上開郭家豪、陳嘉
    政、林進可等證人於警詢所證述內容，與本件被告被訴販毒
    第一級毒品予陳嘉政之犯罪事實有直接相關，且為證明被告
    被訴附表一編號1 、2 所示犯罪事實之存否所必要者，揆諸
    上揭法文規定，證人郭家豪、陳嘉政、林進可等人於警詢所
    為上開證述，自均應認有證據能力。被告及其辯護人主張證
    人郭家豪、陳嘉政、林進可等警詢筆錄，無證據能力云云；
    洵非的論，而不可採。
  (三)本件證人林智偉於本院審理中，經本院傳、拘無著，且已經
    台灣高雄地方法院檢察署於100 年1 月31日發布通緝中，其
    所在不明，確已無法傳喚到庭作證，以上分別有證人期日通
    知書及送達證書、高雄市政府警察局林園分局之拘提無著報
    告書、台灣高等法院被告通緝紀錄表等在卷可稽（見本院更
    (一)卷二第29、52-55 、56-59 頁），而證人林智偉亦經原審
    傳、拘無著，於原審亦未曾到庭作證，查證人證人林智偉於
    97年1 月22日及97年1 月28日警詢所為「於97年1 月15 日
    親往仁武大昌街被告租屋處，向被告同時購買7000元海洛因
    3 包、2000元甲基安非他命2 包，旋於翌日凌晨被警查獲扣
    案之毒品，即係向被告所購買施用剩餘者」等證述，核與其
    嗣後97年3 月6 日於檢察官偵訊中具結後證述之內容相符，
    且其於警詢之陳述，距案發之時間較接近，其對案發經過之
    記憶應較為清晰，且尚無充裕時間供其深思、權衡其陳述之
    利害關係，無暇供其捏編掩飾或偏頗迴護被告，又依警詢筆
    錄記載內容，係採取一問一答方式，其於接受警察調查詢問
    當時，並未直接面對被告，故上開證人之心理壓力較小，且
    因無人情壓力之虞，所為陳述，自較無機會受到不當之汙染
    或外界之干擾，虛偽陳述之可能性偏低，可信之程度顯較高
    ，本院參酌證人林智偉於軍事檢察官訊問時，已詳細解釋97
    年1 月16日警詢之初訊時，因害怕承認扣案之如附表三編號
    8 所示之毒品海洛因及甲基安非他命係其所有，及害怕承認
    係其向被告買來供己施用等，將負持有及施用毒品罪責，始
    為不實之陳述等情（以上已經本院向國防部南部地方軍事法
    院檢察署調取97年度毒偵字第4 號及97年度聲觀字第4 號卷
    宗核閱無訛），足認證人林智偉於97年1 月22日及97年1 月
    28日之警詢陳述，應具有可信之特別情況，且均為證明被告
    本件事實欄一之(二)所示犯罪事實存否所必要，核與刑事訴訟
    法第159 條之3 之規定相符合，故證人於97年1 月22日及97
    年1 月28日之警詢陳述，應認有證據能力。
二、證人陳嘉政、林智偉、郭家豪等人於偵查中向檢察官所為之
    陳述，均有證據能力：
  (一)按被告以外之人於偵查中向檢察官所為之陳述，除顯有不可
    信之情況者外，得為證據。刑事訴訟法第159 條之1 第2 項
    定有明文。被告以外之人於偵查中向檢察官所為陳述，雖為
    審判外之陳述，然依刑事訴訟法之規定，檢察官係代表國家
    偵查犯罪、實施公訴，依法有訊問被告、證人、鑑定人權利
    之人；且於實務運作時，檢察官偵查中向被告以外之人所取
    得之陳述，原則上均能遵守法律規定之程序，不致有違法取
    供之情事，故可信度極高，自得為證據。
  (二)本件證人陳嘉政、林智偉、郭家豪等人於偵查中向檢察官所
    為證述，其等以證人身分作證前，均經檢察官告以證人應具
    結並據實陳述之義務及偽證處罰，並命朗讀結文後始令其等
    具結（見偵一卷第52頁、偵四卷第81、106 頁），已以偽證
    罪責之處罰擔保其等證言之真實性。而嗣後上開證人（林智
    偉除外）或於原審或於本院審理中，到庭作證接受詰問時，
    均未曾主張檢察官在偵查中有何不法取供之情事，足認上開
    證人於偵查中向檢察官所為之陳述，具有任意性，而無「顯
    有不可信」之情形，上開證人（林智偉除外）嗣於本院審理
    時，復有到庭以證人身分接受詰問，顯已充分保障被告之反
    對詰問權，依刑事訴訟法第159 條之1 第2 項規定，自均應
    認有證據能力。
三、末按，被告以外之人於審判外之陳述，雖不符刑事訴訟法第
    159 條之1 至之4 等4 條之規定，而經當事人於審判程序同
    意作為證據，法院審酌該言詞陳述或書面陳述作成時之情況
    ，認為適當者，亦得為證據；又當事人、代理人或辯護人於
    法院調查證據時，知有刑事訴訟法第159 條第1 項不得為證
    據之情形，而未於言詞辯論終結前聲明異議者，視為有前項
    之同意，同法第159 條之5 定有明文。本判決除上揭證據以
    外，所引用屬於言詞陳述及書面陳述之傳聞證據部分，檢察
    官、被告及其辯護人於本院行準備程序時，對於各該傳聞證
    據之證據能力均未加爭執，且同意作為本案之證據（見本院
    更(一)卷一第91頁），嗣於本院審理程序，調查各該傳聞證據
    ，加予提示並告以要旨時，檢察官、被告及其辯護人亦均未
    於言詞辯論終結前聲明異議，本院審酌各該傳聞證據作成時
    之情況，認均與本件待證事實具有關聯性，且查無證據足以
    證明言詞陳述之傳聞證據部分，陳述人有受不法取供或違反
    其自由意志而陳述之情形，書面陳述之傳聞證據部分，亦無
    遭變造或偽造之情事，顯見上開傳聞證據之證明力非明顯過
    低，衡酌各該傳聞證據，作為本案之證據亦屬適當，自均得
    為證據，而有證據能力。
貳、實體方面
一、訊據上訴人即被告（下同）林沆瑋矢口否認有何販賣第一、
    二級毒品犯行，辯稱：伊沒有販賣或交付毒品給陳嘉政、林
    智偉，陳嘉政是伊國中同學，有仇恨且有金錢糾紛，是他蓄
    意誣陷伊，在上揭大寮內厝路住處查扣的物品不是伊的，另
    在郭家豪承租的高雄縣大寮鄉○○路564 巷23號房屋查扣之
    物品，亦非伊所有，至於在仁武大昌街租處扣得之毒品，是
    供伊自己施用，電子秤、分裝杓、封箴機、空夾鏈袋等，都
    是供自己分裝毒品施用，林智偉所使用的手機，於97年1 月
    15 日 之通訊基地台位置，並無出現在仁武大昌街附近，足
    見林智偉指稱有到上開仁武大昌街租處向伊購買毒品，顯不
    實在云云。被告之辯護人提出辯護意旨略以：證人郭家豪於
    原審96訴3667號案，就被訴販賣毒品給陳嘉政部分，已經原
    審改判轉讓第一級毒品罪確定，其餘被訴販毒部分，均已判
    決無罪確定，然本件原審竟認定被告與郭家豪共同販賣海洛
    因毒品2 次予陳嘉政，與原審96訴3667號案認定之犯罪事實
    歧異矛盾，原判決認事用法，顯有不當。關於被告被訴販賣
    第一、二級毒品予林智偉部分，林智偉要向被告購買毒品，
    依理不可能未先撥打電話給被告接洽聯絡，即冒然親赴被告
    上開仁武大昌街租處，向被告購買第一、二級毒品之可能，
    而案發當日林智偉手機之通訊基地台位置，未出現在高雄縣
    仁武鄉地區，足見林智偉稱有至前揭仁武大昌街向被告購買
    毒品乙節，不足採信。原審單以證人陳嘉政、林智偉之證詞
    為論罪依據，然被告被訴販毒犯行，並未同時查得任何與販
    賣毒品有關之事證，足生補強上開證人陳述之憑信性，依法
    自不足為認定被告有販賣毒品犯罪之依據。被告自始否認本
    件販毒犯行，自應以不能證明被告犯罪，而為無罪判決之諭
    知等語。
二、經查：
  (一)被告林沆瑋與證人郭家豪共同販賣第一級毒品海洛因予陳嘉
    政2次之犯行（即事實欄一之(一)）部分：
  1.右揭事實欄一之(一)所示被告林沆瑋與證人郭家豪以每次1,00
    0 元之代價，共同販賣第一級毒品海洛因予陳嘉政2 次之事
    實，已據證人陳嘉政於96年8 月21日警詢時證稱：「在該處
    所（即大寮內厝路林沆瑋住處）…林沆瑋賣毒品給我…林沆
    瑋與郭家豪是同住於該所…我向林沆瑋購買過毒品海洛因毒
    品，一次購買新台幣一仟元…都是用我家裏電話00-0000000
    打到0000000000和林沆瑋連絡。在他家（即大寮內厝路林沆
    瑋住處）交易毒品…我是於約（96年8 月）14日晚上23時許
    ，在同地點向林沆瑋購買（毒品）」等語（見台灣高雄地方
    法院檢察署96偵字第23834 號卷〔下稱偵四卷〕第25-28 頁
    ），又於96年9 月5 日偵訊時具結證稱：「郭家豪、林沆瑋
    二人我都認識。我是向郭家豪、林沆瑋購買毒品海洛因。（
    購買毒品時）二支電話（0000000000、0000000000）我都有
    打過。我用家裡電話連絡。我跟郭家豪…林沆瑋買了二次…
    我們都在林沆瑋家交貨。我一次以1 千元買1 小包」等語（
    見偵四卷第104-10 5頁），嗣於原審96訴3667號案審理中，
    具結接受詰問時，更詳確證稱：「我與林沆瑋、郭家豪以前
    是國中同學，在8 月21日之前，我跟林沆瑋買毒品…有2 、
    3 次是郭家豪拿給我，我都是將錢交給林沆瑋，…由郭家豪
    拿東西（即毒品）給我，我打電話過去都是說要找林沆瑋，
    接聽之人應該是林沆瑋，林沆瑋都會叫我直接過去他內厝路
    之住處跟他拿，到了之後…其中大概有2 、3 次是由郭家豪
    拿給我。郭家豪拿給我時，林沆瑋有在場，我所說2 、3 次
    就是郭家豪從2 樓門口遞毒品出來給我，門有打開，那2 、
    3 次林沆瑋也有在裡面…郭家豪拿給我之情形，是因林沆瑋
    同意讓我先欠毒品錢，所以我到那邊後，郭家豪就在門口把
    毒品拿出來給我，我並沒有當場交錢，但是之後我有將錢直
    接拿給林沆瑋。買毒品我都是直接跟林沆瑋談，我沒有直接
    跟郭家豪談。還錢也是我直接打給林沆瑋，沒有跟郭家豪談
    到，欠林沆瑋（買毒品）的錢，我都已經還完」等語（見原
    審96訴3667號卷一第168-175 頁）。
  2.而證人陳嘉政上開於警、偵、審所證述在上揭大寮內厝路林
    沆瑋住處，向被告林沆瑋購買毒品時，係由郭家豪將毒品交
    給伊乙節，核與證人郭家豪於96年12月4 日原審審理96訴36
    67號案件時所供述：「我只有交付海洛因給陳嘉政2 次…交
    給陳嘉政之毒品都是被告給我。我不知道陳嘉政要來（即大
    寮內厝路林沆瑋住處），是被告給我毒品…我就給對方（陳
    嘉政）」等語（見原審96訴3667號案卷二第106 頁），及於
    本院審理中證稱：「（你今日之陳述，與陳嘉政之前的陳述
    ，說（林沆瑋賣給陳嘉政毒品）中間的毒品，是（由）你交
    給他（陳嘉政）有兩次，有何意見？）是的，我有交付（毒
    品給）他（陳嘉政）兩次。」等語（見本院上更(一)卷二第8
    項反面）相符，而證人林智偉於97年3 月6 日偵查中亦具結
    證稱：「我認識郭家豪，我曾在林沆瑋住處（即大寮內厝路
    ）看過郭家豪，也曾看過郭家豪幫林沆瑋送過毒品給他人」
    等語（見台灣高雄地方法院檢察署97年度偵字第1434號〔下
    稱偵一卷〕第49-50 頁），足見證人陳嘉政所為伊在大寮內
    厝路林沆瑋住處，向林沆瑋購買毒品時，林沆瑋係將毒品交
    由證人郭家豪再交付給伊等證述，信而有徵，堪以採信。至
    於，證人陳嘉政向被告林沆瑋購買毒品時，經由證人郭家豪
    交付毒品之次數，究係2 次或3 次？證人陳嘉政雖證稱2 至
    3 次，然參酌證人郭家豪上開先後之證述，均明確表示係2
    次，且依「罪證有疑，利歸被告」之原則，被告林沆瑋與郭
    家豪，在大寮內厝路林沆瑋住處，共同販賣第一級毒品海洛
    因予陳嘉政之次數，可堪認定為2 次。
  3.此外，復有經警察持原審核發之搜索票，在上揭大寮內厝路
    林沆瑋住處，林沆瑋所使用之房間內，搜索查獲之林沆瑋所
    有供上開一之(一)販毒犯行所用之如附表二編號1 第一級毒品
    海洛因4 包（驗後淨重分別為，鑑別條碼000000000-0 號：
    0.003 公克、鑑別條碼000000000-0 號：0.006 公克、鑑別
    條碼000000000-0 號：1.436 公克、鑑別條碼000000000-0
    號：1.421 公克）、編號2 行動電話機2 具（門號為000000
    0000、0000000000之SIM 卡各1 枚）、編號3 帳冊2 本及編
    號4 預備供上開販毒犯行使用之空夾鏈袋485 個等扣案可稽
    ，及原審96年度聲搜字第1708號搜索票、高雄市政府警察局
    小港分局搜索扣押筆錄、扣押物品目錄表、同意書、搜索現
    場及扣押物之蒐證照片等附卷可資佐證（見偵四卷第32-34
    、35 -40、41-49 、63-64 頁），而上開在被告林沆瑋住處
    其使用房間內，搜獲扣案之海洛因4 包，經送鑑驗結果，其
    成分確屬海洛因無訛，此亦有高雄市立凱旋醫院96年8 月30
    日高市凱醫驗字第4812號濫用藥物成品檢驗鑑定書附卷可憑
    （見偵四卷第101-102頁）。
  4.被告林沆瑋雖否認上開在大寮內厝路其住處房間內查獲之扣
    押物係其所有，然搜獲上開扣押物所在之房間，係由被告林
    沆瑋所使用乙節，已據證人即警察執行搜索時在場之被告林
    沆瑋父親林進可於警詢時證稱：「我兒子林沆瑋與我同住在
    高雄縣大寮鄉○○路142號2樓房屋，屋內共有3個房間，1間
    是我的房間，其他2間是林沆瑋的房間，郭家豪沒有住在我
    家」等語（見偵四卷第29頁反面，證人林進可嗣後雖於本院
    審理中改詞證稱大寮鄉○○路142號2樓查獲扣押物之房間係
    林沆瑋與郭家豪共同使用云云〔見本院上更(一)卷二第12頁〕
    ，與郭家豪同一時間有另行在高雄縣大寮鄉○○路564巷23
    號租屋使用之客觀事實不符，故應以證人林進可上開在警詢
    之證述較為可信）。而在大寮內厝路被告住處其使用房間內
    查獲如附表二編號1至4所示之毒品、手機、帳冊、空夾鏈袋
    等扣押物，係被告所有及持有使用中等事實，已據證人郭家
    豪於96年8月22日警詢時證稱：「陳嘉政所稱其用家用電話
    00-0000000打至000000 0000之手機（按即上開在被告使用
    之房間內查獲扣押之手機），該手機是林沆瑋在使用」等語
    （見偵四卷第9-15頁），又於96年8月22日偵訊時供稱：「
    扣案帳冊、毒品…是你的？）是我朋友林沆瑋的」等語（見
    偵四卷第79頁），再於96年9月26日偵訊中證稱：「（扣案
    之證物是不是你的？）2小包海洛因（即附表三編號1所示在
    郭家豪身上查扣者）是，其他（按包括附表二編號1至4在大
    寮內厝路被告住處其使用房間查獲之扣案證物等）都是朋友
    林沆瑋的，內厝路是林沆瑋的戶籍地」等語明確（見96 毒
    偵7968號卷第16頁，按證人郭家豪嗣後已改詞證稱在大寮內
    厝路被告住處房間內查獲如附表二編號1至4之扣押物，非被
    告所有，也不知係何人所有云云，然既與其前揭先後3次為
    肯定係被告所有之供述內容不符，且與證人陳嘉政及警察葉
    明隆證述打電話至上揭扣案之門號0000000000、00000000
    00行動電話手機者，均係要找林沆瑋購買毒品之情形歧異〔
    詳下述〕，又與被告自承在大寮內厝路住處查獲之附表一編
    號1海洛因4包毒品係其要供自己施用等情相矛盾，故應以證
    人郭家豪前揭先後3次為肯定附表二編號1至4扣押物係被告
    所有之供述，較為可採。），核與被告林沆瑋於97年6月25
    日原審第1次行準備程序時供承：「我沒有販賣毒品給陳嘉
    政、方順炫、李維明、林智偉等人，在家裡（按即高雄縣大
    寮鄉○○路124號2樓被告林沆瑋之住處）查扣的毒品是自己
    施用的，我也沒有以郭家豪名義承租大寮路564巷23號（房
    屋），但是有以蔡沛嘉（名義）承租大昌街66之3號4樓（房
    屋）」等語內容相符（見原審97審訴2109號卷第27頁反面）
    。再參諸警察於大寮內厝路被告林沆瑋住處其使用之房間搜
    索期間，放在該房間內門號為0000000000、0000000000之行
    動電話手機，鈴聲不斷響起，經在場警察接聽，發現來電者
    均係要找被告林沆瑋，並以術語暗號表示要購買毒品，經警
    佯以約定在該址大樓地下室交易，果真有打電話之證人陳嘉
    政、李維明、方順炫等3人依約到上址地下室欲與被告林沆
    瑋進行毒品買賣交易，而為埋伏在場之警察當場逮捕等情（
    以上已據證人即在場執行搜索之警察葉明隆及證人陳嘉政分
    別證述明確，見本院97上訴527號卷第61-66頁、偵四卷第25
    -26頁，詳後述），益徵警察在大寮內厝路被告林沆瑋住處
    其使用房間內查獲之如附表二編號1第一級毒品海洛因4 包
    、編號2行動電話機2具（門號為0000000000、0000000000號
    ）、編號3帳冊2本及編號4空夾鏈袋485個等物，均係被告所
    有且持有使用中，事甚明確。被告空言否認，主張非其所有
    云云，殊非可採。
  5.次查，證人陳嘉政證稱其於96年6月間起至同年8月14日23時
    許，係以其住家電話「00-0000000」，撥打至門號「000000
    0000、0000000000」號行動電話，向被告林沆瑋聯絡洽購毒
    品海洛因等情，亦有「00-0000000」號電話與門號「000000
    00 00」號行動電話間，於「96年8月2日、8月6日、8月7日
    、8月16日」之通聯絡紀錄，及「00-0000000」號電話與門
    號「0000 000000」號行動電話間，於「96年6月23日、6月
    24日、6月26日、6月28日、7月4日、7月14日、7月18日、7
    月19日、7 月25日、8 月6 日、8 月14日」之通聯紀錄，暨
    經原審比對上開通聯紀錄而臚列出之上開門號電話間之通話
    日期一覽表等附卷可稽（見原審96訴3667號卷一第26-27 、
    31之1-31之3 、52-53 、54-55 、17 8、181-185 頁）。而
    「00-0000000」電話，於上開期間，係由陳嘉政之母親阮月
    桂申請，裝設在陳嘉政戶籍地即住所地之高雄縣大寮鄉○○
    ○路783 巷10號使用等事實，亦經本院函查無訛，有中華電
    信高雄營運處服務中心查詢「00-00000 00 」號電話客戶基
    本資料函覆單暨附件在卷可憑（見本院更(一)審卷一第99-100
    頁、原審96毒聲1756號案之警卷第11頁）。至於，上開門號
    「0000000000、0000000000」號行動電話申請人，雖分別登
    記在案外人涂雅惠、石秉鴻名下（見本院更(一)卷一第
    118-119 、106-107 頁），惟插有上開2 門號SIM 卡之行動
    電話手機2 具，既係警察於96年8 月21日在大寮內厝路被告
    林沆瑋住處其所使用之房間內搜獲扣案，此有上揭搜索扣押
    證明筆錄及扣押物目錄表等在卷可佐，且(1)證人即搜索時在
    場之證人郭家豪於96年8 月22 日 警詢時已證稱：「陳嘉政
    所稱其用家用電話00-0000000打至0000000000之手機，該手
    機是林沆瑋在使用」等語（見偵四卷第9-15頁）。(2)證人陳
    嘉政於96年8 月21日警詢時亦證稱：「我是用家裏電話
    00-0000000與對方連絡。對方電話號碼為0000000000，要在
    高雄縣大寮鄉○○村○○路142 號地下室準備交易。今天沒
    有交易成功，因為在地下室內即遭警方人員欄檢。」等語（
    見偵四卷第25-2 6頁）。(3)證人即在場執行搜索之警察葉明
    隆更證稱：「這3 位證人（即陳嘉政、李維明、方順炫），
    是我們…正在搜索被告內厝路住處時，電話（按即上開門號
    「0000000000、0000000000」之行動電話等）響起，我們就
    把他們約過來…當天搜索時電話響起…總共來了好幾通電話
    …電話接起來時，對方就說：是不是瑋仔？我總共接到10通
    ，全部都是要買毒品的…當天要購毒之人所打的手機（即上
    開門號「0000000000、0000000000」之行動電話等）…是留
    （放）在（被告使用的）房間內…他們（買毒者）打電話（
    按即上開2 門號之行動電話）進來，有說要找「偉仔」聽電
    話…說要「大罐」、「小罐」（按即買賣毒品1000元、500
    元之術語）…他們打電話來時，沒有提到郭家豪，只有說瑋
    仔。」等語（見原審96訴3667號卷第151-176 頁、本院97上
    訴527 號卷第61-66 頁），由上開3 位證人證述內容，參互
    以觀，足認上開門號「0000000000、0000 000000 」之行動
    電話，於被查獲扣案前，確係被告林沆瑋持有使用中，且供
    作販毒之聯絡使用甚明。再參酌警察葉明隆在大寮內厝路被
    告林沆瑋住處其使用房間內搜索時，當場親身體驗之客觀事
    實，為：「陳嘉政用電話打至放在被告林沆瑋房間內之門號
    0000000000、0000000000等行動電話，表示要找被告林沆瑋
    及表意要購買毒品，並詢問在何處交易，經接聽之警察佯稱
    在地下室，陳嘉政立即依約前來上址大樓之地下室，而為埋
    伏之警察當場查獲」等（詳上揭證人葉明隆證述內容），足
    徵證人陳嘉政所證述其欲向被告林沆瑋購買毒品海洛因時，
    係先打電話至被告林沆瑋持用之門號「0000 000000 、
    0000000000」行動電話聯絡洽購，再依約到大寮內厝路被告
    林沆瑋住處交易等內容，與事實相符，確堪採信。
  6.再查，證人陳嘉政於96年8月21日，在大寮內厝路被告住處
    之大樓地下室被警查獲時，經警對其採尿送驗結果，陳嘉政
    之尿液確呈嗎啡陽性反應，此有高雄市政府警察局小港分局
    99年12月07日高市警港分偵字第0990027524號函所檢附之高
    雄市立凱旋醫院96年09月03日（轉碼編號A00000000）濫用
    藥物尿液檢驗報告、尿液代碼與姓名對照表（陳嘉政之尿液
    代碼：J-318）等在卷可證（見本院上更(一)卷一第113-114頁
    ），而證人陳嘉政上開施用第一級毒品海洛因犯行，經檢察
    官向原審聲請裁處觀察勒戒、強制戒治等處分，執行完畢後
    ，經檢察官為不起訴處分確定在案，亦有證人陳嘉政之台灣
    高等法院陳嘉政前案紀錄表在卷可參（本院上更(一)卷一第64
    -65頁），及台灣高雄地方法院檢察署檢察官96年度毒偵字
    第8267號聲請書及97年度戒毒偵字第525號不起訴處分書、
    原審96年度毒聲字第1756號刑事裁定書等附於上揭各該案件
    之卷宗內，經本院調取核閱無訛，由此足見證人陳嘉政證稱
    其向被告所購買供己施用之毒品，係第一級毒品海洛因等語
    ，亦屬有據，堪以採信，此再參諸警察在大寮內厝路被告林
    沆瑋住處其使用之房間內，搜獲扣案之如附表二編號1 白色
    粉末4 包，經送檢驗結果，其成份亦均屬第一級毒品海洛因
    等情（此有上揭高雄市立凱旋醫院96年8 月30日高市凱醫驗
    字第4812號濫用藥物成品檢驗鑑定書可憑），堪認被告林沆
    瑋於上揭事實欄一之(一)期間，與郭家豪共同販賣予證人陳嘉
    政2 次之毒品，應係第一級毒品海洛因無訛。
  7.綜上各節之論述分析，證人陳嘉政所為於事實欄一之(一)所示
    時地、聯絡方法、毒品交易方式、價格、次數等，向被告林
    沆瑋購買第一級毒品海洛因2 次之證述內容，既有證人郭家
    豪、林智偉、葉明隆、林進可等人證述，且有如附表二編號
    1 至4 之扣押物及毒品鑑定報告書，又有電話通聯紀錄、陳
    嘉政尿液檢驗報告等資為補強證據，以佐認證人陳嘉政上開
    之證述，與事實相符。玆再就(1)被告係於其使用之房間內，
    被查獲已分裝成4 包之毒品海洛因( 即附表二編號1 之毒品
    ) 、大量尚未使用之空夾鏈袋485 個及帳冊2 本。(2)上開扣
    案之附表二編號3 帳冊2 本，其內容記載有眾多人名（綽號
    ）及500 、1000不等之數字，此核與一般販賣毒品者記帳模
    式相符（見偵四卷第54-59 頁帳冊影印本）。(3)被告放置於
    其房間內即扣案如附表二編號2 之門號「0000000000、
    0000000000」行動電話手機2 具，於警察搜索期間，有多位
    欲購買毒品海洛因者打入，均係欲找被告，並以術語表示要
    購買毒品之數量，旋包括證人陳嘉政等3 位，即依約前來被
    告上址住處之大樓地下室，欲與被告進行毒品交易而被捕等
    各情，綜合觀察，參互引證，足徵被告林沆瑋與證人郭家豪
    確有於事實欄一之(一)所示時地，共同販賣第一級毒品海洛因
    予陳嘉政2 次之犯行，應堪認定。在上開大寮內厝路被告住
    處房間搜獲之如附表二編號1 所示之扣案毒品，既足堪認定
    係被告供販賣所用，已如前述，則被告聲請傳訊證人王曉芸
    ，以證明被告買入之毒品，係供自己施用或販賣？核已無傳
    訊之必要。證人郭家豪在大寮內厝路被告之住處，事前明知
    被告與陳嘉政間有以電話聯絡約定，陳嘉政欲以1000元之價
    格，向被告購買第一級毒品海洛因，嗣陳嘉政到場欲進行毒
    品交易時，被告即將毒品海洛因交給郭家豪，再由郭家豪交
    予證人陳嘉政，以完成毒品買賣交易，郭家豪既事前知情，
    事中並參與交付毒品之販毒構成要件行為，足見被告與郭家
    豪間就販賣第一級毒品予陳嘉政之犯行，有犯意聯絡及行為
    分擔至明，自應認證人郭家豪與被告間係共同正犯關係。雖
    郭家豪就同一社會事實即事實欄一之(一)部分，被訴涉嫌販賣
    第一級毒品案件，原審及本院另案審理後，改認定係犯轉讓
    第一級毒品罪名，此有原審96年度訴字第3667號及本院97年
    度上訴字第527 號刑事判決書各1 份附卷可稽，惟本院調查
    審理後，認為郭家豪既事前知悉，且事中又參與交付海洛因
    之販毒犯罪構成要件行為，堪認郭家豪就此部分被告販賣第
    一級毒品予陳嘉政之犯行，與被告有犯意聯絡及行為分擔至
    明，本院就調查證據所得，依法認定事實適用法律，自不受
    前開判決之意見拘束，併予指明。
  8.至於，被告雖以陳嘉政與伊有仇恨及金錢糾紛，始蓄意誣陷
    伊販毒，據以辯稱未販賣毒品予陳嘉政云云，然查，被告於
    警詢、偵查從未曾為此情節之主張及抗辯，且證人陳嘉政不
    惟自警、偵、原審及本院審理中，隻字未提及其與被告有仇
    恨或糾紛情事，甚且於本院審理中，更翻異前詞，迴護被告
    證稱未曾向被告購買毒品云云（見本院上更(一)卷二第9-10頁
    ），凡此益見證人陳嘉政確無與被告有任何仇隙或糾紛，否
    則倘如被告所言兩人間有糾紛仇恨，則其尋找機會對被告報
    復已有不及，焉有出庭作證時尚迴護與其敵對之被告之理？
    被告上開辯詞，洵不足採。被告另聲請傳訊證人王曉芸，以
    證明，
  (二)被告林沆瑋同時販賣第一級毒品海洛因3包及第二級毒品甲
    基安非他命2包予林智偉之犯行（即事實欄一之(二)）部分：
  1.被告林沆瑋於事實欄一之(二)所載時地，同時販賣第一級毒品
    海洛因7000元共3包及第二級毒品甲基安非他命2000元共2包
    予林智偉之行為事實，已據證人林智偉於97年1月22日警詢
    時證稱：「（警方查扣的海洛因3包及安非他命2包）是我向
    林沆瑋購買的。在他家（高雄縣仁武鄉○○街66之3號4F）
    購買，安非他命2包2000元、海洛因3包7000元」等語（見警
    一卷第14-16頁），又於97年1月28日警詢時仍證稱：「（扣
    案的三包海洛因及二包安非他命）我於97年1 月15日晚間約
    10點，因電話未繳費，所以無法撥打，故直接到林沆瑋家中
    （高雄縣仁武鄉○○街66之3 號4F）購買。」等語（見警一
    卷第20-22 頁），另於97年3 月6 日本案偵查中更具結證稱
    ：「97年1 月16日我在大寮之超商內被警方逮捕，當時我身
    上有3 包海洛因、2 包安非他命，這些毒品都是我向林沆瑋
    所購買的，是在97年1 月15日晚上8 點多我到仁武鄉林沆瑋
    所租之處所向林沆瑋購買，我是騎機車去，當時我購買了3
    包海洛因及2 包安非他命，海洛因以7,000 元，安非他命則
    以2,00 0元買得，當時我是向林沆瑋購買1/4 錢一包之海洛
    因，我向他要夾鍊袋分裝成3 包，安非他命我是買2,000 元
    ，他給我就是2 包，重量我不清楚」等語明確（見偵一卷第
    49-50 頁）。
  2.而被告林沆瑋於98年12月24日原審審理中已供承：「九十七
    年一月中…（林智偉）問我有無安非他命，我說有，我拿出
    來吃，他問我（毒品價錢）如何算，我說大家一起吃就好…
    我給他的毒品是請他的」等語（見原審三卷第149 頁），被
    告既已坦承有於97年1 月中旬，交付第二級毒品甲基安非他
    命予林智偉之事實，足徵證人林智偉證稱其於97年1 月16日
    凌晨被警查獲扣案之附表三編號8 所示之2 包甲基安非他命
    毒品，係被告於97年1 月15日晚上交付給伊等語，顯非虛構
    。再查，本件警察係於97年1 月16日凌晨50分許，在高雄縣
    大寮鄉○○路281 號「好家園超商」前，發現林智偉行跡可
    疑，並發現林智偉見警察後即將身上所攜帶之毒品，收藏於
    上開超商店內貨架上，經警上前盤查而查獲，並扣得如附表
    三編號8 第一級毒品海洛因3 包（驗後淨重0.4642公克）及
    第二級毒品甲基安非他命2 包（驗後淨重0.1 774 公克），
    上開毒品經送鑑驗，其成分分別為第一級毒品海洛因及第二
    級毒品甲基安非他命等即明，以上有高雄縣政府警察局保安
    警察隊暨鳳山憲兵隊97年1 月16日扣押筆錄暨扣押物品（清
    冊）目錄表、扣押物品收據、盤查現場及扣押毒品照片6 張
    、憲兵司令部刑事鑑識中心97年01月30日憲直刑鑑字第0970
    000148號毒品鑑定書等附於國防部南部地方軍事法院檢察署
    97年度毒偵字第4 號林智偉違反毒品危害防制條例案卷宗可
    稽（見該卷內第13-15 、16-18 、36-40 、100 、139 頁）
    ，並經本院調取該案卷宗核閱明確。證人林智偉證述其向被
    告購買之毒品，係分別屬於第一級毒品海洛因及第二級毒品
    甲基安非他命乙節，既有上開扣案之二種毒品可稽，復有該
    毒品成分之鑑定報告在卷可證，且林智偉證稱向被告購買上
    揭毒品後，有加予施用等情，其於97年1 月16日被警查獲後
    ，經警採集之尿液送檢驗結查，確呈嗎啡及甲基安非他命陽
    性反應，林智偉施用第一、二級毒品犯行，已經軍事法院裁
    處觀察勒戒處分，執行完畢後，經判定無繼續施用傾向，已
    經軍事檢察官為不起訴處分確定在案，以上各節，亦分別有
    憲兵司令部刑事鑑識中心97年01月28日憲直刑鑑字第097000
    0135號尿液鑑定書、國防部南部地方軍事法院檢察署軍事檢
    察官97年度毒偵字第4 號不起訴處分書等附於上揭國防部南
    部地方軍事法院檢察署97年度毒偵字第4 號卷及97年度聲觀
    字第4 號卷內可憑（見外放之上開案號影印卷），足認證人
    林智偉所證述其於事實欄一之(二)時、地，向被告購買之毒品
    ，係第一級毒品海洛因及第二級毒品甲基安非他命等，信而
    有徵，堪以採信。
  3.另查，嗣林智偉供出上開其被查獲扣案之第一、二級毒品來
    源，係向被告林沆瑋購買，並帶同警察指認其向被告購買毒
    品之地點，即高雄縣仁武鄉○○街66之3號4樓，經警察向原
    審聲請獲准核發搜索票，於97年1月31日14時許，持搜索票
    前往上揭高雄縣仁武鄉○○街66之3號4樓搜索，被告林沆瑋
    在場，搜獲扣得如附表二編號5第一級毒品海洛因16包（合
    計驗後淨重6.94公克）、編號6第二級毒品甲基安非他命5包
    （合計驗後淨重0.778公克）、編號7含第一級毒品海洛因殘
    渣無法析離之電子磅砰1台、編號8含第一級毒品海洛因殘渣
    無法析離之分裝杓5支、編號9含第二級毒品甲基安非他命殘
    渣無法析離之殘渣袋9個、編號10帳冊3本、編號11封箴機1
    台、編號12未使用過之空夾鏈袋6包（內含有00型號之小夾
    鏈袋共581個）等事實，已據證人林智偉於97年1月22日、97
    年1月28日警詢時證述明確（見警二卷第25-29、31-32頁）
    ，並有林智偉指認上揭被告仁武大昌街租處等之照片2幀、
    原審法院97年度聲搜字第212號搜索票、高雄縣政府警察局
    刑警大隊搜索扣押筆錄、扣押物品目錄表各1份、搜索現場
    及扣押物品照片7幀、本院勘驗計算上開空夾鏈袋6包內含多
    少型號與數量小夾鏈袋之勘驗筆錄及照片等附卷可憑（見警
    一卷第18、24-30、39-42頁、見本院上更(一)卷一第頁）。而
    在上開被告租處所扣得之如附表二編號5 所示白色粉末16包
    、編號6 結晶狀物5 包，經送鑑驗結果，確實分別含有第一
    級毒品海洛因成分（16包，合計驗後淨重6.94公克）、含有
    第二級毒品甲基安非他成分（5 包，合計驗後淨重0.778 公
    克），則有法務部調查局97年3 月14日調科壹字第09723014
    210 號濫用藥物實驗室鑑定書（見偵三卷第17頁），及高雄
    醫學大學附設中和紀念醫院檢驗報告（報告編號：0000-000
    、00 00-000 、0000 -000 、0000-000、0000-000 ） 共5
    紙（見偵一卷第38-42 頁）附卷可考。又上開高雄縣仁武鄉
    ○○街66之3 號4 樓房屋，係被告以其女友蔡沛嘉之名義承
    租，警方於97年1 月31日持搜索票搜索時，被告林沆瑋在場
    ，警察在上開房屋查獲扣案之上揭海洛因16包、甲基安非他
    命5 包、電子磅砰1 台、帳冊3 本、甲基安非他命殘渣袋9
    個、分裝勺5 支、封箴機1 台、空夾鏈袋6 包等物，均係被
    告所有等各情，已據被告分別於偵查、原審及本院上訴審時
    供認不諱（見偵一卷第97-98 頁、原審羈二卷第6-8 頁、原
    審三卷第36-38 頁、本院上訴卷第37-43 、57- 64頁），核
    與證人蔡沛嘉於偵查中具結證述該處係以其名義租用並交給
    被告使用之情節相符（見偵二卷第10-12 頁），並有該屋之
    不動產租賃契約書之原、影本與修改後之正本等在卷可參（
    見警一卷第31至34頁、偵二卷第73-78 頁）。從證人林智偉
    供出毒品來源係向被告購得，及帶警察指認購買毒品之處所
    即仁武大昌街被告租處、警察據以持搜索票前往被告上開租
    處搜索、至搜獲扣得被告所有已分裝成16小袋之海洛因及5
    小袋之甲基安非他命毒品等各情觀之，足徵證人林智偉證稱
    伊到上開仁武大昌街被告之租處，一次向被告購買7000 元
    海洛因3 小包、2000元甲基安非他命2 小包等語，顯屬有據
    ，而堪採信。
  4.被告雖否認有於事實欄一之(二)所示時地，販賣第一級毒品海
    洛因及第二級毒品甲基安非他命予證人林智偉云云，並辯稱
    ：扣案物品均係供己施用毒品所需云云。惟衡諸常情，單純
    施用毒品者，通常皆係購買近日內需施用之毒品數量，待施
    用完畢後再繼續購買，易言之，施用毒品者購買毒品之常態
    ，係購買毒品之次數頻繁且每次購入之數量不多，此外，既
    供自己施用，更無須使用如電子秤、分裝杓、封箴機等物，
    將少量僅供自己施用之毒品，秤斤論兩，精準區分重量，並
    分成大量之小包裝存放之必要。職是，被告倘若僅係單純施
    用毒品，何以其上揭租屋處會被查獲有大量分裝成小包裝之
    毒品，且扣得販賣毒品者常用之電子秤、分裝杓、封箴機、
    大量之空夾鏈袋及帳冊等物？而上開扣得之電子秤1 台、分
    裝杓5 支、殘渣袋9 個，經送鑑定結果，電子秤、分裝杓均
    殘留有第一級毒品海洛因成分，殘渣袋9 個則含第二級毒品
    甲基安非他命成分，此有高雄醫學大學附設中和紀念醫院檢
    驗報告15紙（報告編號：9707-30 ～9707-39 、9707-42 ～
    9707-46 ）附卷可憑（見原審97審訴字第2109號卷第41-50
    頁、第53-57 頁），顯見均係使用於將毒品分裝成多數小包
    裝之用途。此外，扣案之帳冊內容，記載眾多人名（綽號）
    及500 、1000、3000不等之金額數字，亦與一般販賣毒品者
    記帳模式相符，此有扣案帳冊影印之內容影本1 份存卷足稽
    （見警一卷第35-37 頁）。可見被告確實有使用上開器具分
    裝毒品海洛因及甲基安非他命之行為事實，事甚明確。綜上
    諸情，參互以觀，被告係為販賣毒品之目的，而將扣案之第
    一、二級毒品，磅秤區分重量，分包裝成大量之小包裝來鏈
    袋內，應堪認定。被告辯稱伊未販賣毒品云云，所辯顯與上
    開客觀事證及常情有違，洵難採信。
  5.本件證人林智偉所為於事實欄一之(二)所示時、地，一次向被
    告林沆瑋同時購買7000元之第一級毒品海洛因3 包、2000元
    之第二級毒品甲基安非他命2 包等證述內容，既有被告之自
    白（交付甲基安非他命予林智偉之事實）、證人蔡沛嘉之證
    述，且有被告販賣交付予林智偉之如附表三編號8 所示之海
    洛因3 包及甲基安非他命2 包扣案、在仁武大昌街被告租處
    搜獲扣案之如附表二編號5 至12所示之第一級毒品海洛因、
    第二級毒品甲基安非他命及其他供販毒使用之物、上開毒品
    及物品所含殘渣係毒品成分之鑑定報告書、林智偉尿液檢驗
    報告、林智偉施用第一、二級毒品犯行觀察勒戒後不起訴處
    分書等，可資為補強證據，足以佐證證人林智偉上開所為被
    告林沆瑋販賣第一、二級毒品予伊之證述，與事實相符，堪
    信為真實。綜上各節所述，參互勾稽，足徵被告林沆瑋於事
    實欄一之(二)所示時地，同時販賣第一級毒品海洛因及第二級
    毒品甲基安非他命予林智偉之犯行，應堪認定。
  6.被告及其辯護人雖以證人林智偉所使用之0000000000號行動
    電話，於97年1 月15日，其所指到仁武大昌街被告租處，向
    被告購買毒品之期間，上開行動電話發話之基地臺位置，均
    係在高雄縣大寮鄉地區，並無出現在高雄縣仁武鄉地區，據
    以辯稱上開期間，林智偉根本未到過高雄縣仁武鄉被告之租
    屋處，林智偉證稱於上開期間至被告上開租處買毒乙節，顯
    不實在云云，然證人林智偉於警詢已證稱向被告購買毒品前
    及當時，並未隨身攜帶及使用上開手機，與被告聯絡洽購毒
    品事宜，此觀其於購毒後數小時內，為警查獲時，僅被扣得
    甫向被告購買如附表三編號8 所示之第一、二級毒品，警察
    在其身上並未搜獲上開手機等事實即明（見警一卷第20-22
    頁林智偉警詢筆錄及上揭高雄縣政府警察局保安警察隊暨鳳
    山憲兵隊97年1 月16日扣押筆錄暨扣押物品（清冊）目錄表
    、扣押物品收據、盤查現場及扣押毒品照片6 張），林智偉
    於上開向被告購毒之前後期間，既未持有上開行動電話，自
    不能以上開行動電話之發話基地台，未出現在高雄縣仁武鄉
    地區，即推認被告未曾到仁武大昌街被告租處買毒之事實。
    況一人有數支行動電話或將行動電話交由他人使用之情形，
    乃一般生活中所常見之事實，證人林智偉既未曾證稱以0000
    000000號行動電話與被告聯絡購買毒品事宜，則上開行動電
    話於97年1 月15日晚間有無發話紀綠及其基地臺位置如何，
    顯均不足採為被告有無販賣毒品予林智偉之有利或不利的證
    據認定，被告及其辯護人上開辯解，洵非的論，而不可採。
    又被告已承認上開仁武大昌街房子，係其借用蔡沛嘉名義出
    面租賃，實際係其承租使用，此亦經證人蔡沛嘉證述相符，
    而證人張簡志霖則擔任該租約之保證人，此亦有上開租賃合
    約書可稽，被告聲請傳訊證人張簡志霖欲證明上開仁武大昌
    街房子，係張簡志霖幫被告出面承租云云，顯與事實不符，
    又縱如被告所言張簡志霖有出面幫伊承租該房子，然房屋係
    被告在使用，非供張簡志霖與被告共同居住使用，張簡志霖
    如何能知悉被告有無在該房屋販賣毒品？況證人林智偉亦已
    證稱伊至上址向被告買毒品時，只有被告1 人在場，而警察
    持搜索票至上址房屋執行搜索時，屋內亦無張簡志霖居住或
    在場，且確只有被告1 人在而已之事實，以上詳上揭搜索扣
    押筆錄所載，依上開說明，被告聲請傳訊張簡志霖出庭作證
    ，以證明其未在上開租屋處販毒云云，核無必要。
  (三)末按，毒品危害人民身心健康甚深，邇來政府為杜絕毒品氾
    濫，，再三宣導教育民眾遠離毒品，媒體之報導既深且廣，
    對於毒品之禁絕及管制，應為民眾所熟悉。又政府對於查緝
    施用、轉讓及販賣毒品無不嚴格執行，且販賣毒品罪更係重
    罪，設若無利可圖，衡情一般持有毒品者，當不致輕易將所
    持有之毒品交付他人。況第一級毒品海洛因、第二級毒品甲
    基安非他命，該等毒品之價格不貲，物稀價昂，且販賣第一
    、二級毒品係違法行為，非可公然為之，亦無公定之價格，
    不論任何包裝，均可任意分裝增減分量，每次買賣價量，亦
    可能隨時依雙方間之關係深淺、資力、需求量及對行情之認
    知、來源是否充裕、查緝是否嚴緊，購買者被查獲時供述購
    買對象之可能性風險之評估等，因而異其標準，並隨時機動
    調整，非可一概而論，是販賣之利得，除經坦承犯行或價量
    俱臻明確外，委難查得實情，販賣之人從價差或量差中牟利
    方式雖異，其意圖營利之非法販賣行為則一，茍無任何利益
    可圖，被告實無甘冒風險，將其取得本屬不易之毒品再以原
    所購得之代價轉售，而未賺取差價利益之理。是被告於事實
    欄一之(一)所示與郭家豪共同販賣第一級毒品海洛因予陳嘉政
    2 次，及於事實欄一之(二)所示同時販賣第一級毒品海洛因及
    第二級毒品甲基安非他命予林智偉1 次，確有從中賺取差額
    利潤，以牟利之意圖及事實，均堪以認定。
三、論罪方面：
  (一)新舊法之比較適用：
    按行為後法律有變更者，適用行為時之法律。但行為後之法
    律有利於行為人者，適用最有利於行為人之法律，刑法第2
    條第1 項定有明文。查被告行為後，毒品危害防制條例於98
    年5 月20日修正公布，針對當次公布之修正條文，未另訂施
    行日期，而原毒品危害防制條例第36條所規定：「本條例自
    公布後六個月施行。」核其所稱「本條例」係指係92年7 月
    9 日修正公布之該條例，並非指98年5 月20日公布之部分修
    正條文，故98年5 月20日公布之毒品危害防制條例修正條文
    之生效日期，自不得依同條例第36條定之，而應參照中央法
    規標準法第13條對於法規生效施行日之基本規範，自公布日
    起至第3 日即98年5 月22日發生效力。準此，本案應依刑法
    第2 條第1 項規定，依「從舊從輕」原則而為比較，茲分析
    比較說明如下：
  1.被告行為時之毒品危害防制條例第4 條第1 項規定：「製造
    、運輸、販賣第一級毒品者，處死刑或無期徒刑；處無期徒
    刑者，得併科新臺幣1 千萬元以下罰金。」修正後則提高得
    併科之罰金數額至新臺幣2 千萬元，又修正前同條例第4 條
    第2 項規定：「製造、運輸、販賣第二級毒品者，處無期徒
    刑或7 年以上有期徒刑，得併科新臺幣7 百萬元以下罰金。
    」修正後則提高得併科之罰金數額至新臺幣1 千萬元，是應
    以被告行為時即修正前之規定對被告較為有利。
  2.毒品危害防制條例第17條，於被告行為後固亦經修正，然查
    ，本案被告並無於偵、審中自白有本件被訴販毒之犯行，亦
    未供出毒品來源，並不符上開條例修正前、後第17條規定之
    要件，而均無上開條例第17條之適用，是自無將上開條例第
    17條之修正前後規定，一併列入比較之必要，併予敘明。
  3.經比較新舊法律適用之結果，以修正前即行為時之毒品危害
    防制條例對被告較為有利，故本案應適用修正前即被告行為
    時毒品危害防制條例之規定。
  (二)被告林沆瑋所為事實欄一之(一)所示與郭家豪共同販賣第一級
    毒品海洛因予陳嘉政2 次之犯行，核係犯修正前毒品危害防
    制條例第4 條第1 項之販賣第一級毒品罪。另被告林沆瑋所
    為事實欄一之(二)所示同時販賣第一級毒品海洛因及第二級毒
    品甲基安非他命予林智偉1 次之犯行，核係犯修正前毒品危
    害防制條例第4 條第1 、2 項之販賣第一級毒品罪、販賣第
    二級毒品罪。被告為販賣之目的，而持有第一、二級毒品之
    低度行為，應為販賣之高度行為所吸，均不另論罪。被告於
    事實欄一之(一)所示販賣第一級毒品海洛因予陳嘉政2 次部分
    ，與郭家豪間有犯意聯絡及行為分擔，應論以共同正犯。被
    告於事實欄一之(二)所示同時販賣第一級毒品海洛因及第二級
    毒品甲基安非他命予林智偉部分，係同時、同地以一販賣行
    為，而觸犯販賣第一級毒品罪及第二級毒品罪等數罪名，為
    想像競合犯，應從一重之販賣第一級毒品罪論處。被告所為
    販賣第一級毒品予陳嘉政2 次之犯行、販賣第一、二級毒品
    予林智偉1 次之犯行，犯意各別，行為互殊，為數罪，應予
    分論併罰。
  (三)檢察官雖認被告所犯上開3 次販賣第一級毒品罪部分，係構
    成集合犯之一罪，惟按刑法於94年2 月2 日修正公布，刪除
    第56條所定連續犯之規定，自95年7 月1 日施行。而基於概
    括犯意連續多次販賣毒品之行為，於刑法修正刪除連續犯規
    定之前，均依連續犯論以一罪。此次刑法第56條修正理由之
    說明謂：「對繼續犯同一罪名之罪者，均適用連續犯之規定
    論處，不無鼓勵犯罪之嫌，亦使國家刑罰權之行使發生不合
    理之現象。」「基於連續犯原為數罪之本質及刑罰公平原則
    之考量，爰刪除有關連續犯之規定」等語，即係將本應各自
    獨立評價之數罪，回歸本來就應賦予複數法律效果之原貌。
    而所謂集合犯是指立法者所制定之犯罪構成要件中，本就預
    定有數個同種類之行為將反覆實行之犯罪而言，將各自實現
    犯罪構成要件之反覆多數行為，解釋為集合犯，而論以一罪
    。是以對於集合犯，必須從嚴解釋，以符合立法本旨。觀諸
    毒品危害防制條例所定之販賣毒品罪之構成要件文義，實無
    從認定立法者本即預定該犯罪之本質，必有數個同種類行為
    而反覆實行之集合犯行，故販賣毒品罪，難認係集合犯，因
    此，就刑法修正施行後多次販賣毒品之犯行，採一罪一罰，
    始符合立法本旨（最高法院97年度台上字第180 號判決意旨
    參照），本件被告販賣毒品之對象不同，販賣時間、地點、
    數量、價格均非同一，且聯絡及交易方式亦均不同，難認係
    屬集合犯，檢察官此部分之主張，容有誤會，附此敘明。
  (四)又販賣第一級毒品固屬應嚴加處罰之惡行，然同為販賣第一
    級毒品之人，其原因動機不一，犯罪情節未必盡同，或有大
    盤毒梟者，亦有中、小盤之分，甚或僅止於吸毒者同儕間為
    求互通有無之有償轉讓者亦有之，其販賣行為所造成危害社
    會之程度自屬有異，法律科處此類犯罪所設之法定最低本刑
    卻同為無期徒刑，不可謂為不重。經查，本案被告林沆瑋販
    賣第一級毒品之犯行，每次販賣毒品之數量及所得（或為1,
    000 元，或為7,000 元），均非鉅大，犯罪情節難與大盤或
    中盤毒梟者相提併論，本院認縱處以法定最低刑度即無期徒
    刑而禁錮終身，仍有情法失平之處，誠屬情輕法重，揆諸被
    告犯罪情狀，客觀上顯有堪予憫恕之處，爰就被告所犯販賣
    第一級毒品罪，共3 罪，均依刑法第59條規定減輕其刑。
四、被告所犯事實欄一之(一)、(二)部分，罪證明確，原審據以論處
    被告罪刑，固非無見。惟查：(一)以營利為目的販入毒品，經
    多次販賣後，持有剩餘毒品被查獲，其各次販賣毒品行為，
    固應併合處罰。惟該持有剩餘毒品之低度行為，應僅為最後
    一次販賣毒品之高度行為所吸收，不另論罪，故就該查獲之
    剩餘毒品，祇能於最後一次之販賣毒品罪宣告沒收銷燬，不
    得於各次販賣毒品罪均宣告沒收銷燬。本件警察於96年8 月
    21日在上開大寮內厝路被告住處查獲扣案如附表二編號1 所
    示販賣予陳嘉政剩餘之毒品，依上開說明，應祇能於96年6
    月間起至96年8 月14日期間之最後一次即附表一編號2 所示
    販賣第一級毒品罪項下諭知沒收銷燬；另附表二編號2 至4
    之扣押物，係供及預備供被告犯附表一編號1 、2 所示之罪
    所用之物，於96年8 月21日既已被扣押，被告事後不可能再
    於97年1 月15日持供或預備供犯附表一編號3 所示之罪所用
    ，原審竟將附表二編號1 至4 所示之扣押物，一併在被告所
    犯附表一編號3 所示販賣第一、二級毒品罪項下分別諭知沒
    收銷燬及沒收，顯有違誤。(二)又警察於97年1 月31日在前揭
    仁武大昌街被告租處查獲扣案如附表二編號5 至9 所示販賣
    予林智偉剩餘之毒品及含有毒品殘渣無法析離之供販毒所用
    之物，依上開說明，應祇能於附表一編號3 所示販賣第一級
    毒品罪項下諭知沒收銷燬；另附表二編號10至12之扣押物，
    係供及預備供被告犯附表一編號3 所示之罪所用之物，無證
    據足以證明被告亦持供或預備供犯附表一編號1 、2 所示之
    罪所用，原審竟將附表二編號5 至12所示之扣押物，一併在
    被告所犯附表一編號1 、2 所示販賣第一級毒品罪項下分別
    諭知沒收銷燬及沒收，亦有違誤。(三)警察於96年8 月21日，
    在證人郭家豪承租之高雄縣大寮鄉○○路564 巷23號房屋內
    ，搜索扣得如附表三編號5 至7 所示之海洛因3 包、電子秤
    3 台、空夾鏈袋75個等物；及警察在證人郭家豪身上搜獲扣
    得如附表三編號1 所示之海洛因2 包，尚無確切之證據可以
    證明係被告所有，或與被告所為本件販毒之犯行有關，原判
    決就上開物品亦分別併予宣告沒收銷燬或沒收，均有未當。
    (四)證人林智偉係親自至仁武大昌街被告租處，向被告購買毒
    品，其並未撥打被告之行動電話以聯絡交易毒品事宜，原判
    決就扣案如附表二編號2 所示之門號0000000000、00000000
    00行動電話機2 具，一併在被告所犯附表一編號3 販賣第一
    級毒品罪項下諭知沒收，亦有未合。(五)扣案如附表二編號7
    至9 所示含海洛因成分之電子秤1 台、分裝杓5 支及含甲基
    安非他命成分之殘渣袋9 個，原判決未依毒品危害防制條例
    第18條第1 項規定宣告沒收併銷燬之，亦非妥適。(六)扣案如
    附表三編號4 之現金73,187元及編號11之現金7,700 元，並
    無證據證明係被告所為事實欄一之(一)、(二)販毒犯行之所得，
    原審逕認係販毒之所得，加予宣告沒收，自有未洽。被告上
    訴意旨否認犯罪，指摘原判決不當，雖無理由，惟原判決既
    有上開可議之處，自應由本院將原判決有罪部分撤銷，並先
    就如前揭事實欄一之(一)、(二)所示部分改判（其餘詳無罪部分
    之改判）。爰審酌毒品海洛因、甲基安非他命對於人體健康
    危害至鉅，向為政府嚴令禁絕流通，被告竟與郭家豪共同販
    賣海洛因予證人陳嘉政2 次，並獨自販賣第一級毒品海洛因
    、第二級毒品甲基安非他命予證人林智偉1 次，不僅戕害他
    人身心健康，且對社會治安之危害重大，惟其販毒之對象僅
    2 人、次數3 次、販毒所得非鉅，犯罪情節尚非重大，及其
    犯後態度、素行、智識程度、生活狀況等一切情狀，分別量
    處如主文第2 項所示之刑並定其應執行之刑，以資懲儆。
五、沒收方面：
  (一)本件警察於96年8 月21日，在高雄縣大寮鄉○○路142 號2
    樓被告住處搜獲扣案如附表二編號1 所示之第一級毒品海洛
    因4 包（驗後淨重分別為，鑑別條碼000000000-0 號：0.00
    3 公克、鑑別條碼00000000 0-0號：0.006 公克、鑑別條碼
    000000000-0 號：1.436 公克、鑑別條碼000000000-0 號：
    1.421 公克），其成分確屬第一級毒品海洛因無訛，有前揭
    鑑驗書可稽，為被告所有販賣予陳嘉政剩餘之毒品，理由已
    詳如前述，應依毒品危害防制條例第18條第1 項規定，於被
    告在96年6 月間起至96年8 月14日期間，所為最後一次即附
    表一編號2 所示販賣第一級毒品罪項下諭知沒收銷燬之；又
    同時、地扣案如附表二編號2 行動電話機2 具（門號為0000
    000000、0000000000號，SIM 卡2 枚登記在他人名下，無證
    據證明係被告所有，爰不併予沒收）及編號3 帳冊2 本，均
    係被告所有且供犯附表一編號1 、2 販賣毒品罪所用之物，
    應依毒品危害防制條例第19條第1 項規定，在被告所犯附表
    一編號1 、2 之罪項下宣告沒收；另同時、地扣案如附表二
    編號4 未使用過之空夾鏈袋485 個，均係被告所有，且預備
    供犯附表一編號1 、2 販賣毒品罪所用之物，應依刑法第38
    條第1 項第2 款規定，在被告所犯附表一編號1 、2 之罪項
    下宣告沒收。
  (二)警察於97年1 月31日在高雄縣仁武鄉○○街66之3 號4 樓被
    告租屋處，搜獲扣案之如附表二編號5 第一級毒品海洛因16
    包（合計驗後淨重6.94公克）、編號6 第二級毒品甲基安非
    他命5 包（合計驗後淨重0.77 8公克）、編號7 含一級毒品
    海洛因殘渣無法析離之電子磅砰1 台、編號8 含第一級毒品
    海洛因殘渣無法析離之分裝杓5 支、編號9 含第二級毒品甲
    基安非他命殘渣無法析離之殘渣袋9 個，其成分確屬第一、
    二級毒品海洛因、甲基安非他命無訛，有前揭鑑驗書可稽，
    為被告所有，販賣予林智偉剩餘之毒品及販毒所用之物，理
    由已詳如前述，且上開電子秤1 台、分裝杓5 支及夾鏈袋9
    個，其上所留有各該毒品之殘渣，衡情已難與之析離，應將
    整體視為毒品，均應依毒品危害防制條例第18條第1 項規定
    ，於被告所犯附表一編號3 所示販賣第一級毒品罪項下諭知
    沒收銷燬之。又同時、地扣案之如附表二編號10帳冊3 本及
    編號11封箴機1 台，均係被告所有且供犯附表一編號3 販賣
    毒品罪所用之物，應依毒品危害防制條例第19條第1 項規定
    ，在被告所犯附表一編號3 之罪項下宣告沒收；另同時、地
    扣案之如附表二編號12未使用過之空夾鏈袋6 包（內有00型
    號之小夾鏈袋共581 個），均係被告所有，且預備供犯附表
    一編號3 販賣毒品罪所用之物，應依刑法第38條第1 項第2
    款規定，在被告所犯附表一編號3 之罪項下宣告沒收。
  (三)扣案如附表三編號4 之現金73,187元及編號11之現金7,700
    元，固無證據證明係被告所為附表一編號1 、2 、3 販毒犯
    行之所得，惟被告所為附表一編號1 、2 、3 販毒犯行，其
    各次販毒所得分別為1,000 元、1,000 元、9,000 元，雖均
    未扣案，惟無證據證明已滅失，應依毒品危害防制條例第19
    條第1 項之規定，就如附表一編號3 之未扣案之販毒所得9,
    000 元，於附表一編號3 所示之罪項下，宣告沒收，如全部
    或一部不能沒收時，以被告財產抵償之。另就附表一編號1
    、2 之各次未扣案之販毒所得1,000 元，分別於附表一編號
    1 、2 所示之罪項下，宣告與郭家豪連帶沒收，如全部或一
    部不能沒收時，以被告與郭家豪之財產連帶抵償之。
  (四)至於，(1)警察在證人郭家豪身上搜獲扣得之如附表三編號1
    所示第一級毒品海洛因2 包（驗後淨重分別為，鑑別條碼00
    0000000-0 號：0.062 公克、鑑別條碼000000000-0 號：0.
    056 公克），雖係證人郭家豪所有，惟無證據證明與本件被
    告所為販毒犯行有關，且已經檢察官以違禁物，單獨向原審
    法院聲請經裁定沒收銷燬在案，此已經本院調取原審98年度
    審聲字第3897號案全卷核閱無訛，另同時在郭家豪身上搜扣
    之現金400 元，亦無證據證明與本件被告所為販毒犯行有關
    ；(2)在上開大寮內厝路被告住處，搜獲扣得之如附表三編號
    2 所示之無海洛因成分之白色粉末1 包（驗後淨重為，鑑別
    條碼000000000-00號：14.002公克）、編號3 所示之行動電
    話機4 具（門號為0000000000、0000000000、0000000000之
    SIM 卡各1 枚，其中1 具未插SIM 卡）、編號4 現金共73,1
    87元及保險箱1 只（置於房間桌上之現金2,350 元及置於保
    險箱內之現金70,837元），被告否認係其所有，亦均無證據
    證明與本件被告所為販毒犯行有關。(3)在證人郭家豪承租之
    高雄縣大寮鄉○○路564 巷23號租屋處，搜獲扣得之如附表
    三編號5 第一級毒品海洛因3 包（驗後淨重分別為，鑑別條
    碼000000000-0 號：1.568 公克、鑑別條碼00000000 0-0號
    ：2.103 公克、鑑別條碼00000000 0-0號：0.874 公克），
    被告及證人郭家豪均否認係其等所有，查無證據足以證明與
    本件被告所為販毒犯行有關，且已經檢察官以違禁物，單獨
    向原審法院聲請經裁定沒收銷燬在案，此亦經本院調取原審
    98年度審聲字第3897號案全卷核閱無訛。另在同上郭家豪租
    屋處搜獲扣得之如附表三編號6 含有第一級毒品海洛因及第
    二級毒品甲基安非他命等殘渣之電子磅秤3 台、編號7 未使
    用過之空夾鏈袋75個，被告及證人郭家豪均否認係其等所有
    ，且查無證據足以證明與本件被告所為販毒犯行有關。(4)警
    察於97年1 月16日凌晨50分許，在高雄縣大寮鄉○○路281
    號「好家園超商」前，盤查林智偉而扣得之如附表三編號8
    第一級毒品海洛因3 包（驗後淨重0.4642公克）及第二級毒
    品甲基安非他命2 包（驗後淨重0.1774公克），係被告販賣
    而交付予林智偉之毒品，已由林智偉取得所有權，且已經軍
    事檢察官以違禁物，單獨向軍事法院聲請經裁定沒收銷燬在
    案，以上已經本院向國防部南部地方軍事法院檢察署調取97
    年度毒偵字第4 號卷宗及97年度聲觀字第4 號卷宗核閱卷內
    所附國防部南部地方軍事法院98年聲字第36號裁定書無訛。
    (5)另警察在仁武大昌街被告租處扣得之如附表三編號9 行動
    電話機1 具（未插有SIM 卡）、編號10玻璃吸管2 支及編號
    11現金7,700 元，雖經被告坦承係其所有，惟查無證據足證
    與本件被告販毒犯行有關。以上附表三所示之扣押物，均不
    符宣告沒收之要件，爰不併予宣告沒收。
乙、無罪部分
一、公訴意旨另以：被告林沆瑋明知海洛因係毒品危害防制條例
    第2 條第2 項第1 款所稱之第一級毒品，非經允許，不得持
    有及販賣，竟基於販賣第一級毒品海洛因以營利之犯意，以
    其高雄縣大寮鄉○○路142 號2 樓住處，以其友人郭家豪名
    義租賃之高雄縣大寮鄉○○路564 巷23號租屋處，作為販賣
    毒品之據點，分別為下列販毒行為：(一)於96年6 月間起至同
    年96年8 月14日23時許，陳嘉政約以每星期1 次之頻率，使
    用其住家電話00-0000000號撥打行動電話門號0000000000、
    0000000000等號碼向林沆瑋聯絡購買毒品後，由林沆瑋在高
    雄縣大寮鄉○○路142 號2 樓住處，每次將價值1,000 元之
    第一級毒品海洛因1 包（確切重量不詳）親自販賣予陳嘉政
    共2 次。(二)於96年8 月間起至同年月19日15時許，李維明使
    用公共電話撥打行動電話門號0000000000號向林沆瑋聯絡購
    買毒品後，由林沆瑋在高雄縣大寮鄉○○路142 號2 樓住處
    附近之大寮消防隊前，將價值500 或1,000 元之第一級毒品
    海洛因1 包（確切數量不詳）親自販賣予李維明共約3 至4
    次，因認被告上開行為，係涉犯毒品危害防制條例第4 條第
    1項販賣第一級毒品罪嫌等語。
二、按犯罪事實應依證據認定之，無證據不得認定犯罪事實；不
    能證明被告犯罪者，應諭知無罪之判決，刑事訴訟法第154
    條第2項、第301條第1項分別定有明文。次按事實之認定，
    應憑證據，如未能發現相當證據，或證據不足以證明，自不
    能以推測或擬制之方法，以為裁判基礎。而認定不利於被告
    之事實，須依積極證據，茍積極之證據本身存有瑕疵而不足
    為不利於被告事實之認定，即應為有利於被告之認定，更不
    必有何有利之證據，而此用以證明犯罪事實之證據，猶須於
    通常一般人均不至於有所懷疑，堪予確信其已臻真實者，始
    得據以為有罪之認定，倘其證明尚未達到此一程度，而有合
    理性之懷疑存在，致使無從為有罪之確信時，即應為無罪之
    判決。（最高法院82年度臺上字第163號判決、76年臺上字
    第4986號及30年上字第816號等判例意旨參照）。另按，檢
    察官就被告犯罪事實，應負舉證責任，並指出證明之方法，
    刑事訴訟法第161條第1項定有明文。因此，檢察官對於起訴
    之犯罪事實，應負提出證據及說服之實質舉證責任。倘其所
    提出之證據，不足為被告有罪之積極證明，或其指出證明之
    方法，無從說服法院以形成被告有罪之心證，基於無罪推定
    之原則，自應為被告無罪判決之諭知（最高法院92年臺上字
    第128號判例要旨參照）。
三、本件公訴意旨認被告涉犯上開毒品危害防制條例第4 條第1
    項販賣第一級毒品罪嫌，無非係以證人郭家豪、陳嘉政、李
    維明於96年度偵字第23834 號警詢時、偵查中及原審96年度
    訴字第3667號審理中之證述，證人高雄市政府警察局小港分
    局漢民路派出所警員葉明隆於臺灣高雄地方法院96年度訴字
    第3667號審理中之證述，證人林進可即被告之父於96年度偵
    字第23834 號警詢時之證述，高雄市立凱旋醫院濫用藥物成
    品檢驗鑑定書（檢驗字號：高市凱醫驗字第4812號），在高
    雄縣大寮鄉○○路2 號2 樓及高雄縣大寮鄉○○路564 巷23
    號等處查獲毒品等物之現場照片，高雄市政府警察局小港分
    局漢民派出所職務報告書，臺灣高雄地方法院96年度訴字第
    3667號卷附之證人陳嘉政住家電話00-0000000號與警察在被
    告位於高雄縣大寮鄉○○路142 號2 樓住處內扣得之行動電
    話門號0000000000、0000000000號之通聯紀錄整理，及在高
    雄縣大寮鄉○○路14 2號2 樓查獲扣案之第一級毒品海洛因
    4 包及在高雄縣大寮鄉○○路564 巷23號查獲扣案之第一級
    毒品海洛因3 包既其他扣案證物等等為其主要論據。訊據被
    告堅詞否認有販賣第一級毒品海洛因之犯行，辯稱；我沒有
    單獨販賣毒品海洛因給陳嘉政，亦未販賣海洛因給李維明，
    在大寮內厝路伊住處及在上開郭家豪租屋處查扣之毒品及物
    品，均非其所有，亦非供販毒所用之物或工具等語。
四、經查：
  (一)公訴意旨所指被告有於96年6 月間起至同年96年8 月14日23
    時許，由陳嘉政使用其住家電話00-0000000號，撥打至被告
    持有之門號0000000000、0000000000等行動電話洽購毒品海
    洛因，由被告林沆瑋在高雄縣大寮鄉○○路142 號2 樓住處
    ，每次將價值1,000 元之第一級毒品海洛因1 包親自販賣予
    陳嘉政共2 次等事實，固據證人陳嘉政於原審96年度訴字第
    3667號案之審理程序中具結證稱：「在（96年）8 月21日之
    前，伊都是跟被告買毒品比較多，直接跟被告拿過毒品2 次
    …伊都是將錢交給被告…伊打電話過去都是說要找被告，接
    聽之人應該係被告，被告都會叫伊直接過去他內厝路之住處
    跟他拿，到了之後也都是被告拿給我比較多…伊錢係交給被
    告…買毒品伊都是直接跟被告談」等語（見原審96年度訴字
    第3667號卷一第168 頁至175 頁），惟觀諸上開證人陳嘉政
    證稱直接向被告購買毒品2 次之內容，購買之時間泛稱96年
    8 月21日之前，並不確定，又僅稱向被告購買毒品，未明確
    指出係何種毒品，故亦無法確認即係公訴人所指之第一級毒
    品海洛因，是徒憑證人陳嘉政上開證述，尚無從證明被告有
    公訴意旨所指於96年6 月間起至同年96年8 月14日23時止，
    在上址以每次1000元之價格，親自販賣第一級毒品海洛因予
    陳嘉政共2 次之事實；而檢察官所舉證人郭家豪，並未曾證
    稱有於上開期間及地點，親自目睹被告販賣並交付1000元之
    第一級毒品予陳嘉政共計2 次之事實；又證人葉明隆雖證稱
    搜索時有人打門號0000000000、0000000000等行動電話，要
    向被告購買毒品，嗣後陳嘉政依約到大寮內厝路被告住處大
    樓之地下室欲進行毒品交易而被查獲之事實，然此僅能證明
    96年8 月21日陳嘉政有打上開電話要向被告購買毒品之情事
    ，尚難憑此即直接推定被告必有在96年6 月間起至同年96年
    8 月14日23時止，單獨販賣毒品海洛因予陳嘉政，每次1000
    元，共販賣2 次之事實；至於在大寮內厝路被告住處查扣如
    附表二編號1 至4 及附表三編號3 、4 之毒品及其他物品，
    被告否認係其所有，固非可採，已如前述，惟查無證據足證
    與上開公訴意旨所指被告單獨販賣2 次毒品海洛因予陳嘉政
    之行為事實有關；又被告於上開期間，究係於何2 特定期日
    ，販賣第一級毒品海洛因予陳嘉政，僅有如前所引證人陳嘉
    政不明確之證述可參，故證人陳嘉政住家電話00-0000000號
    與警察在被告位於高雄縣大寮鄉○○路142 號2 樓住處內扣
    得之行動電話門號0000000000、0000000000號間，於96年6
    月間至96年8 月14日止，縱確有通話之通聯紀錄可稽，然因
    不特定，自亦無從憑以證明被告確有販賣第一級毒品海洛因
    予陳嘉政2 次之事實。此外，並查無其他證據，可資補強佐
    證陳嘉政上開證述之內容，是否與事實相符，是陳嘉政上開
    單一、片面之證詞，尚難逕採為不利被告之認定。
  (二)另公訴意旨所指被告於96年8 月間起至同年月19日15時許，
    李維明使用公共電話撥打行動電話門號0000000000號向林沆
    瑋聯絡購買毒品後，由林沆瑋在高雄縣大寮鄉○○路142 號
    2 樓住處附近之大寮消防隊前，將價值500 或1,000 元之第
    一級毒品海洛因1 包（確切數量不詳）親自販賣予李維明共
    約3 至4 次之犯行部分，固亦有證人李維明於原審96年度訴
    字第3667號案之警詢及審判中具結證稱：「伊被警方查獲當
    天係要到高雄縣大寮鄉○○路142 號地下室向郭家豪購買毒
    品海洛因，伊之前也跟林沆瑋買過海洛因，由林沆瑋親手販
    賣毒品海洛因給伊。伊都是打0000000000號電話跟林沆瑋買
    海洛因，大約3 、4 次，每次都買500 元，都在大寮消防隊
    那裡交易，由伊將錢交給林沆瑋，林沆瑋將毒品海洛因給伊
    」等語（見偵四卷第20-24 頁、原審96訴3667號卷二第75-8
    1 頁）。然檢察官前揭所舉之證人郭家豪、林進可、葉明隆
    之證詞，均與被告有無販賣第一級毒品海洛因予李維明無直
    接之關係，而被告不惟否認有販賣毒品予李維明之事實，且
    就警察在上址其住處及郭家豪租處所查扣之毒品等，亦均否
    認係其所有，故本件證人李維明之證述，核亦屬單一、片面
    之證述，並無其他可資補強之證據，以佐證李維明上開所為
    有向被告購買第一級毒品海洛因之證述，是否與事實相符，
    故上開證人李維明之證述，亦不得逕作為不利被告之認定。
  (三)按犯施用、販賣第一、二級毒品等罪，供出毒品來源因而破
    獲者，得減輕其刑，毒品危害防制條例第十七條定有明文，
    則施用、販賣毒品之人，如供出毒品之來源因而破獲者，既
    得獲邀減輕其刑之寬典，為擔保其所為陳述之真實性，自應
    有足以令人確信其陳述為真實之補強證據，始能資為販賣或
    轉讓毒品等犯行論罪之依據。次按，具有對向性關係之單一
    證據，如毒品交易之買賣雙方，買方或為獲邀減刑寬典，不
    免有作利己損人之不實供述之虞。此種虛偽危險性較大之被
    告以外之人所為之陳述，為避免其嫁禍他人，藉以發見實體
    之真實，除以具結、交互詰問、對質等方法，以擔保其真實
    性外，自仍應認有補強證據以增強其陳述之憑信性，始足為
    認定被告犯罪事實之依據。而所謂補強證據，則指除施用、
    販賣毒品者之供述外，其他足以證明該陳述之事實確具有相
    當程度真實性之證據而言，雖所補強者，非以事實之全部為
    必要，但亦須因補強證據與該項陳述之相互利用，足使犯罪
    事實獲得確信者，始足當之。查本件證人陳嘉政所為於上開
    期間被告有單獨販賣毒品2 次予伊之證述，時間及毒品種類
    既不明確、特定，陳嘉政與另位證人李維明之證述，均屬單
    一片面，且檢察官所舉之證人郭家豪、林進可、葉明隆等人
    及上揭證物、證據資料，尚不足以資為證人陳嘉政、李維明
    上開證述之補強證據，揆諸上揭說明，本件自不得徒憑證人
    陳嘉政、李維明曾為被告有販賣第一級毒品海洛因予渠等之
    證述，即逕認被告有公訴人所指上揭販賣第一級毒品海洛因
    之犯行至明。
五、綜上所述，本件既無其他證人、扣案證物、通訊監察譯文或
    任何事證等，可資為補強證據，以資佐認證人陳嘉政、李維
    明上揭不利於被告之證供（即販賣第一級毒品犯行），是否
    與事實相符，自不得單憑證人陳嘉政、李維明上揭片面之證
    述，認定被告有於96年6 月間至96年8 月14日止，單獨販賣
    第一級毒品海洛因，每次1000元，共2 次予陳嘉政之犯行，
    及於96年8 月間起至同年月19日15時許止，將價值500 或1,
    000 元之第一級毒品海洛因1 包，親自販賣予李維明共約3
    至4 次之犯行，本件檢察官所提出之證據，不足為被告此二
    部分有罪之積極證明，其指出證明之方法，無從說服法院以
    形成被告有此二部分為有罪之心證，此外，復查無其他積極
    證據足以證明被告此二部分之犯行，揆諸前開最高法院判決
    意旨，本件公訴意旨所指被告有此二部分之販賣第一級毒品
    海洛因犯罪嫌疑，其犯罪自屬不能證明，依無罪推定原則，
    自應分別為無罪之諭知。
六、原審就此二部分，未詳為推求，遽為被告論罪科刑之判決，
    即有不當，被告執此聲明上訴，指摘原判決此部分不當，為
    有理由，應由本院將原判決關於被告被訴此二部分之有罪判
    決撤銷改判，並分別為被告此二部分均無罪之諭知。
丙、原判決就起訴書犯罪事實欄一之(一)所載被告販賣第一級毒品
    予陳嘉政5 次部分（被告與郭家豪共同販賣第一級毒品予陳
    嘉政2 次，被告單獨販賣第一級毒品予陳嘉政3 次），僅就
    被告被訴其與郭家豪共同販賣第一級毒品予陳嘉政2 次及被
    告被訴單獨販賣第一級毒品予陳嘉政2 次，合計4 次部分，
    加予審判而已，漏未就被告被訴單獨販賣第一級毒品予陳嘉
    政1 次部分審理判決，此部分之訴訟繫屬尚未消滅，自應由
    原審另為補充判決處理，以維護當事人之審級利益，併予指
    明。另原判決關於被告無罪部分（即被告被訴販賣第一級毒
    品2 次予方順炫部分），未經檢察官上訴，已判決確定，本
    院自不予論述。
據上論斷，應依刑事訴訟法第369 條第1 項前段、第364 條、第
299 條第1 項前段、第301 條第1 項前段，修正前毒品危害防制
條例第4 條第1 項、第2 項、第18條第1 項前段、第19條第1項
，刑法第11條、第2 條第1 項前段、第28條、第59條、第55條、
第38條第1 項第2 款、第51條第5 款，判決如主文。
本案經檢察官張其主到庭執行職務。
中    華    民    國  100     年    4     月    22    日
                刑事第五庭    審判長法  官  曾永宗
                                    法  官  任森銓
                                    法  官  鍾宗霖
以上正本證明與原本無異。
如不服本判決應於收受本判決後10日內向本院提出上訴書狀，其
未敘述上訴理由者，並得於提起上訴後10日內向本院補提理由書
狀（應附繕本）。
中    華    民    國   100    年    4     月    22    日
                                    書記官  邱麗莉
附錄本件判決論罪科刑法條：
毒品危害防制條例第4 條第1 項（修正前）、第2 項（修正前）
製造、運輸、販賣第一級毒品者，處死刑或無期徒刑；處無期徒
刑者，得併科新臺幣1 千萬元以下罰金。
製造、運輸、販賣第二級毒品者，處無期徒刑或7 年以上有期徒
刑，得併科新臺幣7 百萬元以下罰金。
附表一：
┌──┬────┬───────────┬──────────────┬────────────┐
│編號│向被告買│被告販毒之時間、地點  │被告販賣毒品之聯絡、交易方式│主文（罪刑及沒收）      │
│    │毒品之人│                      │、代價、數量                │                        │
├──┼────┼───────────┼──────────────┼────────────┤
│ 1  │陳嘉政  │96年6月間起至同年8月14│陳嘉政於左列期間之某日，使用│林沆瑋共同犯販賣第一級毒│
│    │        │日23時許止、在高雄縣大│其住家電話00-0000000號，撥打│品罪，處有期徒刑拾伍年貳│
│    │        │寮鄉○○路142號2樓林沆│至林沆瑋使用之門號0000000000│月，扣案如附表二編號2至4│
│    │        │瑋之住處。            │、0000000000之行動電話，向林│所示之物，均沒收；未扣案│
│    │        │                      │沆瑋洽購新台幣（下同）1,000 │之販毒所得新台幣壹仟元，│
│    │        │                      │元之第一級毒品海洛因，旋陳嘉│與郭家豪連帶沒收，如全部│
│    │        │                      │政依約至高雄縣大寮鄉○○路14│或一部不能沒收時，以其與│
│    │        │                      │2號2樓林沆瑋住處，由林沆瑋親│郭家豪之財產連帶抵償之。│
│    │        │                      │自將海洛因1包交給郭家豪，再 │                        │
│    │        │                      │由郭家豪持交予陳嘉政，事後陳│                        │
│    │        │                      │嘉政再將買毒款1,000元交予林 │                        │
│    │        │                      │沆瑋，完成毒品買賣交易1次。 │                        │
│    │        │                      │(第一次)                    │                        │
├──┼────┼───────────┼──────────────┼────────────┤
│ 2  │陳嘉政  │同上。                │陳嘉政於左列期間之某日，使用│林沆瑋共同犯販賣第一級毒│
│    │        │                      │其住家電話00-0000000號，撥打│品，處有期徒刑拾伍年貳月│
│    │        │                      │至林沆瑋使用之門號0000000000│，扣案如附表二編號1所示 │
│    │        │                      │、0000000000之行動電話，向林│之第一級毒品，沒收銷燬之│
│    │        │                      │沆瑋洽購新台幣（下同）1,000 │；扣案如附表二編號2至4所│
│    │        │                      │元之第一級毒品海洛因，旋陳嘉│示之物，均沒收；未扣案之│
│    │        │                      │政依約至高雄縣大寮鄉○○路14│販毒所得新台幣壹仟元，與│
│    │        │                      │2號2樓林沆瑋住處，由林沆瑋親│郭家豪連帶沒收，如全部或│
│    │        │                      │自將海洛因1包交給郭家豪，再 │一部不能沒收時，以其與郭│
│    │        │                      │由郭家豪持交予陳嘉政，事後陳│家豪之財產連帶抵償之。  │
│    │        │                      │嘉政再將買毒款1,000元交予林 │                        │
│    │        │                      │沆瑋，完成毒品買賣交易1次。 │                        │
│    │        │                      │(第二次)                    │                        │
├──┼────┼───────────┼──────────────┼────────────┤
│ 3  │林智偉  │97年1月15日20時許，在 │林智偉於左開期日，親赴高雄縣│林沆瑋犯販賣第一級毒品罪│
│    │        │高雄縣仁武鄉○○街66之│仁武鄉○○街66之3號4樓林沆瑋│，處有期徒刑拾伍年陸月，│
│    │        │3號林沆瑋租屋處。     │租屋處，同時向林沆瑋購買7,00│扣案如附表二編號5至9所示│
│    │        │                      │0 元之第一級毒品海洛因及2,00│之第一、二級毒品及含有第│
│    │        │                      │0 元之第二級毒品甲基安非他命│一、二級毒品殘渣無法析離│
│    │        │                      │，由林沆瑋當場交付重量約1/4 │之物，均沒收銷燬之；扣案│
│    │        │                      │錢之第一級品海洛因3 包，及第│如附表二編號10至12所示之│
│    │        │                      │二級毒品甲基安非他命2 包予林│物，均沒收；未扣案之販毒│
│    │        │                      │智偉，林智偉當場交付買毒款  │所得新臺幣玖仟元沒收，如│
│    │        │                      │9,000 元予林沆瑋，完成毒品買│全部或一部不能沒收時，以│
│    │        │                      │賣交易1 次。                │其財產抵償之。          │
└──┴────┴───────────┴──────────────┴────────────┘
附表二（宣告沒收之扣押物）
┌─┬───────────┬──────────┬─────────┐
│編│扣押物品名稱及數量    │所有人              │扣押時間、地點    │
│號│                      │沒收理由及法條依據  │                  │
├─┼───────────┼──────────┼─────────┤
│1 │第一級毒品海洛因4包（ │所有人：林沆瑋。    │於96年8月21日14時 │
│  │驗後淨重分別為，鑑別條│                    │03分許，在高雄縣大│
│  │碼000000000-0號：0.003│供事實欄一之(一)所示販│寮鄉○○路142 號2 │
│  │公克、鑑別條碼00000000│毒犯行所用剩餘之毒品│樓林沆瑋住處，其使│
│  │6-2號：0.006公克、鑑別│，應依毒品危害防制條│用之房間內扣得。  │
│  │條碼000000000-0號：1.4│例第18條第1 項規定，│                  │
│  │36公克、鑑別條碼220026│於附表一編號2 所示之│                  │
│  │516-9 號：1.421 公克）│罪刑項下，宣告沒收銷│                  │
│  │                      │燬之。              │                  │
├─┼───────────┼──────────┼─────────┤
│2 │行動電話機2具（門號098│電話機具所有人：林沆│同上              │
│  │0000000、0000000000之S│瑋。                │                  │
│  │IM卡各1枚，非登記在被 │                    │                  │
│  │告名下）              │行動電話機2具部分， │                  │
│  │                      │為被告所有，供事實欄│                  │
│  │                      │一之(一)所示販毒犯行所│                  │
│  │                      │用，應依毒品危害防制│                  │
│  │                      │條例第19條第1項規定 │                  │
│  │                      │，於附表一編號1、2所│                  │
│  │                      │示罪刑項下，宣告沒收│                  │
│  │                      │。（SIM卡2枚部分，非│                  │
│  │                      │登記在被告名下，無證│                  │
│  │                      │據證明係被告所有，爰│                  │
│  │                      │不併予宣告沒收。）  │                  │
├─┼───────────┼──────────┼─────────┤
│3 │帳冊2本。             │所有人：林沆瑋。    │同上。            │
│  │                      │                    │                  │
│  │                      │供事實欄一之(一)所示販│                  │
│  │                      │毒犯行所用，應依毒品│                  │
│  │                      │危害防制條例第19 條 │                  │
│  │                      │第1項規定，於附表一 │                  │
│  │                      │編號1、2所示罪刑項下│                  │
│  │                      │，宣告沒收。        │                  │
├─┼───────────┼──────────┼─────────┤
│4 │未使用過之空夾鏈袋485 │所有人：林沆瑋。    │同上。            │
│  │個。                  │                    │                  │
│  │                      │預備供事實欄一之(一)所│                  │
│  │                      │示販毒犯行所用，應依│                  │
│  │                      │刑法第38條第1項第2款│                  │
│  │                      │規定，於附表一編號1 │                  │
│  │                      │、2所示罪刑項下，宣 │                  │
│  │                      │告沒收。            │                  │
├─┼───────────┼──────────┼─────────┤
│5 │第一級毒品海洛因16包（│所有人：林沆瑋。    │於97年1月30日14時 │
│  │驗後淨重合計共6.94公克│                    │許，在高雄縣仁武鄉│
│  │）。                  │供事實欄一之(二)所示販│大昌街66之3號4樓林│
│  │                      │毒犯行所用剩餘之毒品│沆瑋租屋處扣得。  │
│  │                      │，應依毒品危害防制條│                  │
│  │                      │例第18條第1 項規定，│                  │
│  │                      │於附表一編號3 所示之│                  │
│  │                      │罪刑項下，宣告沒收銷│                  │
│  │                      │燬之。              │                  │
├─┼───────────┼──────────┼─────────┤
│6 │第二級毒品甲基安非他命│所有人：林沆瑋。    │同上。            │
│  │5包（驗後淨重合計共0.7│                    │                  │
│  │78 公克）。           │供事實欄一之(二)所示販│                  │
│  │                      │毒犯行所用剩餘之毒品│                  │
│  │                      │，應依毒品危害防制條│                  │
│  │                      │例第18條第1 項規定，│                  │
│  │                      │於附表一編號3 所示之│                  │
│  │                      │罪刑項下，宣告沒收銷│                  │
│  │                      │燬之。              │                  │
├─┼───────────┼──────────┼─────────┤
│7 │含第一級毒品海洛因殘渣│所有人：林沆瑋。    │同上。            │
│  │之電子秤1台。         │                    │                  │
│  │                      │供事實欄一之(二)所示販│                  │
│  │                      │毒犯行所用，因毒品殘│                  │
│  │                      │渣已無法與電子秤析離│                  │
│  │                      │，整體應視為毒品，應│                  │
│  │                      │依毒品危害防制條例第│                  │
│  │                      │18 條第1項規定，於附│                  │
│  │                      │表一編號3所示之罪刑 │                  │
│  │                      │項下，宣告沒收銷燬之│                  │
│  │                      │。                  │                  │
├─┼───────────┼──────────┼─────────┤
│8 │含第一級毒品海洛因殘渣│所有人：林沆瑋。    │同上。            │
│  │之分裝杓5支。         │                    │                  │
│  │                      │供事實欄一之(二)所示販│                  │
│  │                      │毒犯行所用，因毒品殘│                  │
│  │                      │渣已無法與分裝杓析離│                  │
│  │                      │，整體應視為毒品，應│                  │
│  │                      │依毒品危害防制條例第│                  │
│  │                      │18條第1項規定，於附 │                  │
│  │                      │表一編號3所示之罪刑 │                  │
│  │                      │項下，宣告沒收銷燬之│                  │
│  │                      │。                  │                  │
├─┼───────────┼──────────┼─────────┤
│9 │含第二級毒品甲基安非他│所有人：林沆瑋。    │同上。            │
│  │命殘渣之夾鏈袋9個。   │                    │                  │
│  │                      │供事實欄一之(二)所示販│                  │
│  │                      │毒犯行所用，因毒品殘│                  │
│  │                      │渣已無法與夾鏈袋析離│                  │
│  │                      │，整體應視為毒品，應│                  │
│  │                      │依毒品危害防制條例第│                  │
│  │                      │18 條第1項規定，於附│                  │
│  │                      │表一編號3所示之罪刑 │                  │
│  │                      │項下，宣告沒收銷燬之│                  │
│  │                      │。                  │                  │
├─┼───────────┼──────────┼─────────┤
│10│帳冊3本。             │所有人：林沆瑋。    │同上。            │
│  │                      │                    │                  │
│  │                      │供事實欄一之(二)所示販│                  │
│  │                      │毒犯行所用，應依毒品│                  │
│  │                      │危害防制條例第19 條 │                  │
│  │                      │第1項規定，於附表一 │                  │
│  │                      │編號3所示罪刑項下， │                  │
│  │                      │宣告沒收。          │                  │
├─┼───────────┼──────────┼─────────┤
│11│封箴機1台。           │所有人：林沆瑋。    │同上。            │
│  │                      │                    │                  │
│  │                      │供事實欄一之(二)所示販│                  │
│  │                      │毒犯行所用，應依毒品│                  │
│  │                      │危害防制條例第19 條 │                  │
│  │                      │第1項規定，於附表一 │                  │
│  │                      │編號3所示罪刑項下， │                  │
│  │                      │宣告沒收。          │                  │
├─┼───────────┼──────────┼─────────┤
│12│未使用過之空夾鏈袋6大 │所有人：林沆瑋。    │同上。            │
│  │包（內有00型號之小夾鏈│                    │                  │
│  │袋共581個）。         │預備供事實欄一之(二)所│                  │
│  │                      │示販毒犯行所用，應依│                  │
│  │                      │刑法第38條第1項第2款│                  │
│  │                      │規定，於附表一編號3 │                  │
│  │                      │所示罪刑項下，宣告沒│                  │
│  │                      │收。                │                  │
└─┴───────────┴──────────┴─────────┘
附表三（不予宣告沒收之扣押物）
┌─┬───────────┬──────────┬─────────┐
│編│扣案物品名稱及數量    │所有人或持有人      │扣押之時間及地點  │
│號│                      │不予宣告沒收之理由  │                  │
├─┼───────────┼──────────┼─────────┤
│  │第一級毒品海洛因2包（ │所有人：郭家豪      │於96年8月21日13時 │
│  │驗後淨重分別為，鑑別條│                    │50分許，在高雄縣大│
│1 │碼000000000-0號：0.062│與林沆瑋本件販毒犯行│寮鄉○○路142號「 │
│  │公克、鑑別條碼00000000│無關，毒品部分已經檢│鳳寶大樓」中庭，查│
│  │6-4 號：0.056 公克）及│察官以違禁物，單獨向│獲郭家豪時，在其身│
│  │現金400元。           │原審法院聲請經裁定沒│上搜獲扣得。      │
│  │                      │收在案，不予宣告沒收│                  │
│  │                      │。                  │                  │
├─┼───────────┼──────────┼─────────┤
│2 │無海洛因成分之白色粉末│所有人：郭家豪      │於96年8月21日14時0│
│  │1包（驗後淨重為，鑑別 │                    │3分許，在高雄縣大 │
│  │條碼000000000-00號：14│與林沆瑋本件販毒犯行│寮鄉○○路142 號2 │
│  │.002公克）            │無關，又非毒品違禁物│樓林沆瑋住處，其使│
│  │                      │，不予宣告沒收。    │用之房間內扣得。  │
├─┼───────────┼──────────┼─────────┤
│3 │行動電話機4具（門號為 │所有人：林沆瑋      │同上。            │
│  │0000000000、0000000000│                    │                  │
│  │、0000000000之SIM卡各 │無證據證明與林沆瑋所│                  │
│  │1枚，其中1具未插SIM卡 │為本案販毒犯行有關，│                  │
│  │）                    │不符沒收之要件，不予│                  │
│  │                      │宣告沒收。          │                  │
├─┼───────────┼──────────┼─────────┤
│4 │現金共73,187元及保險箱│所有人：不詳        │同上              │
│  │1 只（置於房間桌上之現│                    │                  │
│  │金2,350 元及置於保險箱│無證據證明與林沆瑋所│                  │
│  │內之現金70,837元）。  │為本案販毒犯行有關，│                  │
│  │                      │不符沒收之要件，不予│                  │
│  │                      │宣告沒收。          │                  │
├─┼───────────┼──────────┼─────────┤
│5 │第一級毒品海洛因3包（ │所有人：不詳        │於96年8月21日15時 │
│  │驗後淨重分別為，鑑別條│                    │05分，在高雄縣大寮│
│  │碼000000000-0號：1.568│無證據證明係林沆瑋所│鄉○○路564巷23號 │
│  │公克、鑑別條碼00000000│有與本案販毒犯行有關│郭家豪租屋處扣得。│
│  │6-6號：2.103公克、鑑別│，已經檢察官以違禁物│                  │
│  │條碼000000000-0號：0.8│，單獨向法院聲請經裁│                  │
│  │74公克）              │定沒收銷燬在案，不予│                  │
│  │                      │宣告沒收。          │                  │
├─┼───────────┼──────────┼─────────┤
│6 │含有第一級毒品海洛因、│所有人：不詳        │同上              │
│  │第二級毒品甲基安非他命│                    │                  │
│  │等殘渣之電子磅秤3台   │無證據證明係林沆瑋所│                  │
│  │                      │有與本案販毒犯行有關│                  │
│  │                      │不符沒收要件，不予宣│                  │
│  │                      │告沒收。            │                  │
├─┼───────────┼──────────┼─────────┤
│7 │未使用過之空夾鏈袋75個│同上                │同上              │
├─┼───────────┼──────────┼─────────┤
│  │第一級毒品海洛因3包（ │所有人：林智偉      │於97年1月16日凌晨 │
│8 │驗後淨重0.4642公克）及│                    │50分許，在高雄縣大│
│  │第二級毒品甲基安非他命│被告林沆瑋販出已交付│寮鄉○○路281號「 │
│  │2包（驗後淨重0.1774公 │予林智偉持有，而由林│好家園超商」店內貨│
│  │克）                  │智偉取得所有權，且經│架上，查獲林智偉收│
│  │                      │軍事檢察官以違禁物，│藏而扣得。        │
│  │                      │單獨向軍事法院聲請經│                  │
│  │                      │裁定沒收銷燬在案，不│                  │
│  │                      │予宣告沒收。        │                  │
├─┼───────────┼──────────┼─────────┤
│9 │行動電話機1具（未插有 │所有人：林沆瑋。    │於97年1月30日下午1│
│  │SIM 卡）              │                    │4 時許，在高雄縣仁│
│  │                      │無證據證明與林沆瑋所│武鄉○○街66之3號 │
│  │                      │為本案販毒犯行有關，│4樓林沆瑋租屋處扣 │
│  │                      │不符沒收要件，爰不予│得。              │
│  │                      │宣告沒收。          │                  │
├─┼───────────┼──────────┼─────────┤
│10│玻璃吸管2支           │同上                │同上              │
├─┼───────────┼──────────┼─────────┤
│11│現金7,700元           │同上                │同上              │
└─┴───────────┴──────────┴─────────┘